【裁判字號】    97,上重更(一),17
【裁判日期】    970521
【裁判案由】    毒品危害防制條例等
【裁判全文】
臺灣高等法院臺中分院刑事判決    97年度上重更(一)字第17號
上  訴  人
即  被  告  丙○○
                      號（
            乙○○
                      之10
                    現因另案於臺灣岩灣技能訓練所執行中
上列  二人
共      同
選任辯護人  張淑琪律師
上列上訴人等因違反毒品危害防制條例等案件，不服臺灣臺中地
方法院九十四年度訴字第三五二五號中華民國九十五年三月六日
第一審判決（起訴案號：臺灣臺中地方法院檢察署九十四年度偵
字第一六七四四、一四五八八、一四五八九號，追加起訴案號：
同署九十四年度偵字第一七五九四號，移送原審併辦案號：同署
九十四年度偵字第一八○四九、一八○五六、一八○五三、一九
三八七、一九○七九、一九四六○、一八九一三號，移送本院併
辦案號：同署九十五年度偵字第六五三五號），提起上訴，經判
決後，由最高法院第一次發回，本院更為判決如下：
    主  文
原判決關於丙○○販賣第一級毒品部分及乙○○部分，均撤銷。
丙○○共同連續販賣第一級毒品，累犯，處有期徒刑拾貳年。扣
案之第一級毒品海洛因貳包（合計淨重一三．三六公克、空包裝
總重一．五一公克、純質淨重二．三九公克）均沒收銷燬之；電
子磅秤壹個、夾鏈袋拾捌個均沒收；0000000000號
行動電話壹支沒收，如不能沒收時，連帶追徵其價額；共同販賣
第一級毒品所得之財物新台幣拾萬仟元連帶沒收，如全部或一
部不能沒收時，以其財產連帶抵償之。
乙○○未經許可，寄藏手槍，累犯，處有期徒刑捌年，併科罰金
新台幣佰萬元，罰金如易服勞役，以罰金總額與六個月之日數
比例折算；減為有期徒刑肆年，併科罰金新台幣壹佰伍拾萬元，
罰金如易服勞役，以罰金總額與六個月之日數比例折算；扣案之
附表一所示之槍枝、子彈，及木質音箱壹個，均沒收。又共同連
續販賣第一級毒品，累犯，處有期徒刑拾伍年；扣案之第一級毒
品海洛因貳包（合計淨重一三．三六公克、空包裝總重一．五一
公克、純質淨重二．三九公克）均沒收銷燬之；電子磅秤壹個及
夾鏈袋拾捌個均沒收；0000000000號行動電話壹支
沒收，如不能沒收時，連帶追徵其價額；販賣第一級毒品所得之
財物新台幣拾萬仟元連帶沒收，如全部或一部不能沒收時，以
其財產連帶抵償之。應執行有期徒刑拾柒年陸月，併科罰金新台
幣壹佰伍拾萬元，罰金如易服勞役，以罰金總額與六個月之日數
比例折算。扣案之第一級毒品海洛因貳包（合計淨重一三．三六
公克、空包裝總重一．五一公克、純質淨重二．三九公克）均沒
收銷燬之；扣案之附表一所示之槍枝、子彈、及木質音箱壹個、
電子磅秤壹個、夾鏈袋拾捌個均沒收；0000000000
號行動電話壹支沒收，如不能沒收時，連帶追徵其價額；販賣第
一級毒品所得之財物新台幣拾萬仟元連帶沒收，如全部或一部
不能沒收時，以其財產連帶抵償之。
    事  實
一、丙○○（綽號「基寶」）曾於民國（下同）九十二年間，因
    犯施用毒品罪，經臺灣臺中地方法院判處有期徒刑八月確定
    ，於九十三年十月二十三日縮刑期滿執行完畢。另乙○○（
    綽號「發仔」，又被丙○○等人稱其「叔仔」）亦曾於九十
    二年間，因犯施用毒品罪，經臺灣臺中地方法院判處有期徒
    刑十月確定，並於九十三年十月二十七日縮刑期滿執行完畢
    。
二、乙○○明知其友人吳東皇（業於九十三年十一月十五日死亡
    ，所涉下列違反槍砲彈藥刀械管制條例犯行，另經檢察官為
    不起訴處分確定）於九十三年十一月十五日之前約一個月之
    某日（起訴書誤載為同年十一月間某日），在其位於臺中縣
    龍井鄉○○村○○路一八四巷一六號之住處前（以下簡稱為
    學園路住處）所交付之一只皮包內，放置有：業將「仿ＳＩ
    ＧＳＡＵＥＲ廠Ｐ二二０型半自動手槍製造之金屬玩具手槍
    」更換土造金屬槍管所改造而成並具殺傷力之改造手槍二支
    （槍枝管制編號分別為：0000000000號及000
    0000000號，共含彈匣二個）、及比利時ＦＮ廠製造
    之Ｈｉ－Ｐｏｗｅｒ型口徑九ｍｍ（９Ｘ１９ｍｍ）具殺傷
    力之制式半自動手槍一支（槍枝管制編號：0000000
    000號，含彈匣二個，槍號為Ｔ0000000號）、口
    徑九ｍｍ（９Ｘ１９ｍｍ）具殺傷力之制式子彈三十一顆（
    鑑定時已採樣十顆試射）、具有直徑約九ｍｍ金屬彈頭並具
    殺傷力之土造子彈十九顆（鑑定時已採樣六顆試射）、業將
    「仿ＦＮ廠一九一０型半自動手槍製造之金屬玩具手槍」換
    裝土造金屬槍管所改造而成並具殺傷力之改造手槍一支（槍
    枝管制編號：0000000000號，含彈匣一個）、具
    直徑約八．九六ｍｍ金屬彈頭而具殺傷力之土造子彈三顆（
    鑑定時已採樣一顆試射），該等物品分別係具有殺傷力之制
    式手槍、改造手槍、制式子彈及土造子彈，非經中央主管機
    關內政部之許可，不得寄藏，竟未經許可，而基於非法寄藏
    上開槍枝與子彈之犯意，同時向吳東皇收受，並將其中之比
    利時ＦＮ廠製造Ｈｉ－Ｐｏｗｅｒ型口徑九ｍｍ之制式半自
    動手槍一支（槍枝管制編號：0000000000號，含
    彈匣二個）、業將「仿ＳＩＧＳＡＵＥＲ廠Ｐ二二０型半自
    動手槍製造之金屬玩具手槍」更換土造金屬槍管所改造而成
    並具殺傷力之改造手槍二支（槍枝管制編號：000000
    0000號及0000000000號，共含彈匣二個）、
    口徑九ｍｍ制式子彈三十一顆、直徑約九ｍｍ之土造子彈十
    九顆、直徑約八．九六ｍｍ土造子彈三顆等物，藏放在其上
    開學園路住處之木質音箱內；另又將「仿ＦＮ廠一九一０型
    半自動手槍製造之金屬玩具手槍」換裝土造金屬槍管所改造
    而成之改造手槍一支（槍枝管制編號：000000000
    0號，含彈匣一個）藏放在臺中縣龍井鄉○○○路○段一四
    三巷八三號一０三號房內（以下簡稱為遊園南路住處）茶几
    下，後並於九十四年七月二十日許，在乙○○上開學園路住
    處，將上開具直徑約八．九六ｍｍ金屬彈頭之土造子彈三顆
    交給丙○○請其攜回至乙○○龍井鄉○○○路○段一四三巷
    八三號住處藏放。丙○○明知上開具口徑約八．九六ｍｍ金
    屬彈頭之土造子彈三顆，係屬具有殺傷力之土造子彈，非經
    中央主管機關之許可，不得持有，亦基於未經許可持有子彈
    之犯意，同時收受，並將該土造子彈三顆先放置在其所有之
    包包內，準備攜至其與乙○○同住之上開遊園南路住處放置
    （丙○○此部分非法持有子彈犯行，業經本院前審判刑確定
    ）。
三、乙○○明知海洛因係屬毒品危害防制條例第二條第二項第一
    款之第一級毒品，不得販賣，竟與亦知此情之丙○○基於共
    同販賣第一級毒品海洛因以營利之概括犯意聯絡，自九十四
    年一月間某日起至同年九月七日止，共同為下列販賣第一級
    毒品海洛因之犯行。其等共同犯罪之方式，係由乙○○出資
    向綽號「小方」或「黑捷」之不詳姓名成年男子購入其欲賣
    給他人施用以營利之海洛因，後存放在其與丙○○同住之上
    開學園路住處，再由乙○○或丙○○以丙○○所有門號為0
    000000000號之行動電話，先後與林柏洋、林峻宇
    、黃清雄、鄭青松、羅至廷、洪銘偉、何俊賢、陳永成及陳
    國清等人相互聯絡，或由林柏洋、林峻宇、黃清雄、鄭青松
    、羅至廷、洪銘偉、何俊賢、陳永成及陳國清等人至上址，
    與乙○○或丙○○談妥交易海洛因之數量、價錢、交付時間
    及地點，後再由乙○○將要出售營利之海洛因以夾鏈袋分裝
    並以其所有之電子磅秤秤重，其後大多推由丙○○攜帶上開
    海洛因以騎乘機車或步行方式抵達約定之交易地點完成交易
    ，並將當場收取之販賣海洛因所得財物攜回交付給乙○○，
    偶由乙○○自行交付並收款。乙○○則在丙○○有共同販賣
    毒品海洛因之日期，一天約交付價值新台幣（下同）一千元
    之海洛因給丙○○施用，以為丙○○共同參與犯罪之代價。
    其等二人共同販賣海洛因之具體情形如下：
（一）自九十四年四月十八日起至同年八月二十八日止，在臺中
      縣沙鹿鎮汽車旅館、臺中榮總附近的瑞聯天地大樓附近或
      臺中縣龍井鄉新庄村附近公園等處，先後共同販賣海洛因
      給林柏洋共計二十八次（每小包毛重約○．二公克售價一
      千元）。其中一次（時間應為九十四年四月間）交易三小
      包之數量，交易金額為三千元；另有一次交易二小包之數
      量，交易金額為二千元，其他二十六次則均交易一小包，
      交易金額各為一千元。總計乙○○、丙○○先後共同販賣
      海洛因給林柏洋施用之所得，共為三萬一千元。
（二）自九十四年四月間某日起至同年八月九日止（同年六月七
      日起至同年月十日除外），在臺中縣龍井鄉○○村○○○
      路住處附近之全家便利超商前，以每小包一千元之價格，
      由丙○○或乙○○將海洛因一小包（毛重○．二公克）販
      賣交付予林峻宇共五次（其中第一至第四次每次一千元，
      第五次即九十四年八月九日乙次五千元，總計交易價格九
      千元）。
（三）自九十四年四月初起至同年八月十九日止，在乙○○、丙
      ○○二人上開學園路住處前、臺中縣龍井鄉○○路與新光
      路上之全家便利商店前等處，每次以每小包一千元之價格
      ，將海洛因一小包販賣交付予陳志明，再由陳志明將其中
      一半轉交給合資購買之黃清雄（係陳志明與黃清雄各出資
      五百元購買），先後共販賣五次（總計交易價格五千元）
      。
（四）自九十四年八月九日起至九月六日止，在臺中縣沙鹿鎮亞
      特蘭大汽車旅館前、臺中縣龍井鄉新庄村之加水站前等處
      ，先後將毒品海洛因賣給鄭青松共計二十次，其中有一次
      之交易金額為二千元，其他十九次之交易金額均各為一千
      元（總計交易所得二萬一千元）。另又於同年九月七日，
      在乙○○、丙○○二人上開住處，以一千元之價格，將海
      洛因一小包販賣給鄭青松，鄭青松隨即將海洛因放置在注
      射針筒內加水後，注射手臂肌肉施用；惟因鄭青松尚未及
      付款，即被警查獲，故乙○○與丙○○此次尚未自鄭青松
      處取得此次毒品海洛因交易之價款。
（五）自九十四年八月起至同年九月三日下午一時許止，在犁份
      地區、臺中縣龍井鄉新庄村、瑞聯天地、東海大學外或臺
      中縣大肚鄉四箴國中附近之加水站等處，共同販賣毒品海
      洛因給洪銘偉施用七次，其中一次交易金額為二千元，其
      他六次交易金額各為一千元（總計交易所得共計八千元）
      。
（六）自九十四年一月間起至同年九月四日下午二時許止，在犁
      份地區及臺中市○○路與福聯街口、瑞聯天地或臺中縣大
      肚鄉四箴國中後門等處，以每次一小包一千元之價格，販
      賣第一級毒品海洛因予羅至廷十次（總計交易所得一萬元
      ）。
（七）自九十四年一月下旬某日起至同年八月十五日下午八時許
      止，在犁份地區或臺中縣龍井鄉○○街與中港路口或臺中
      港遊園路附近等處，販賣第一級毒品海洛因給陳永成共計
      十五次，其中一次交易金額為二千元，其他十四次每次交
      易金額均為一千元（總計交易所得一萬六千元）。
（八）於九十四年八月二十二日，在臺中縣龍井鄉新庄村乙○○
      住處巷口之投幣式加水站，經由丙○○，以一千元之代價
      ，販賣第一級毒品海洛因一小包予陳國清一次（交易所得
      一千元）。
（九）自九十四年八月七日至同年八月二十八日止，在臺中縣沙
      鹿鎮○○路附近亞特蘭大汽車旅館、臺中縣龍井鄉新庄村
      乙○○住處巷口之投幣式加水站等處，每次以每小包一千
      元之代價，販賣第一級毒品海洛因一小包予何俊賢，共販
      賣二次（交易所得共計二千元）。
四、嗣於九十四年七月二十八日下午五時三十分許，當臺中市警
    察局第六分局協和派出所警員古鴻源等人在臺中市西屯區○
    ○○街八號前執行勤區查察職務時，見乙○○、丙○○二人
    行跡可疑，欲加以盤查，乙○○、丙○○二人見狀立即逃逸
    ，丙○○並將內裝有直徑約八．九六ｍｍ金屬彈頭之土造子
    彈三顆之皮包一個，丟棄在臺中市西屯區○○○街四巷口前
    ，但其等二人仍被警逮捕，其內放有上開土造子彈之皮包亦
    被警查扣，經丙○○供稱上開土造子彈係其所有。隨後，臺
    中市警察局第六分局協和派出所警員復經丙○○之同意後，
    至丙○○及乙○○共同居住之上開遊園南路住處房內實施搜
    索，而查獲上開業將「仿ＦＮ廠１９１０型半自動手槍製造
    之金屬玩具手槍」換裝土造金屬槍管所改造而成之改造手槍
    一支（槍枝管制編號：0000000000號，含彈匣一
    個，另查獲不具殺傷力之土造子彈五顆），丙○○亦向警員
    供稱上開改造手槍一支係其所有。此後，經臺中市警察局第
    一分局警員再於九十四年九月七日上午十二時三十分許，持
    臺灣臺中地方法院法官核發之搜索票，至乙○○及丙○○上
    開學園路住處欲搜索毒品，而當場查獲乙○○所有，供販賣
    海洛因時所用之電子磅秤一台、分裝夾鏈袋三十八個（均尚
    未裝入海洛因）、海洛因二包（合計淨重一三．三六公克、
    空包裝總重一．五一公克、純度１７．８７％、純質淨重二
    ．三九公克，又此二包裝袋沾染之海洛因，縱經洗滌仍然無
    法全部析離）；並經乙○○在有偵查犯罪權限之機關或公務
    員尚未發覺其有寄藏槍枝、子彈之犯行之前，主動向實施搜
    索之警員供出其有於前揭時、地，因受吳東皇之請託而寄藏
    吳東皇所有之槍枝三支、子彈五十顆，進而引導警員至其上
    開學園路住處四樓之木質音箱中起出皮包一只，內裝有上開
    「仿ＳＩＧＳＡＵＥＲ廠Ｐ二二０型半自動手槍製造之金屬
    玩具手槍」更換土造金屬槍管改造而成之改造手槍二支（槍
    枝管制編號：0000000000號及00000000
    00號，共含彈匣二個）及比利時ＦＮ廠製之Ｈｉ－Ｐｏｗ
    ｅｒ型口徑九ｍｍ（９Ｘ１９ｍｍ）之制式半自動手槍一支
    （槍枝管制編號：0000000000號，含彈匣二個，
    槍號為Ｔ0000000號）、及口徑九ｍｍ（９Ｘ１９ｍ
    ｍ）之制式子彈三十一顆、具直徑約九ｍｍ之金屬彈頭之土
    造子彈十九顆等物，始經警獲悉乙○○上開寄藏槍枝、子彈
    之犯情，乙○○並進而接受裁判。惟就丙○○所非法持有之
    上開改造手槍及土造子彈，係經檢察官於九十四年十一月一
    日偵訊丙○○非法持有上開改造手槍及土造子彈之犯行之時
    ，始經丙○○證稱上開具有直徑約八．九六ｍｍ金屬彈頭之
    土造子彈三顆及「仿ＦＮ廠１９１０型半自動手槍製造之金
    屬玩具手槍」換裝土造金屬槍管所改造而成之改造手槍一支
    （槍枝管制編號：0000000000號，含彈匣一個）
    實係乙○○所持有或交付，其後再經檢察官於九十四年十一
    月七日訊問乙○○，乙○○亦坦承此情，並供述上開改造手
    槍一支及土造子彈三顆亦係吳東皇於同上時、地所交託寄藏
    。
五、案經臺中市警察局第一分局報請臺灣臺中地方法院檢察署檢
    察官偵查起訴，及由臺中市警察局第六分局、臺中縣警察局
    烏日分局報請臺灣臺中地方法院檢察署檢察官追加起訴及移
    請臺灣臺中地方法院與本院併案審理。
    理  由
甲、證據能力部分
一、按被告以外之人於審判外之言詞或書面陳述，除法律有規定
    者外，不得作為證據，刑事訴訟法第一百五十九條第一項固
    定有明文，此乃保障被告之反對詰問權。然刑事訴訟法第一
    百五十九條之一第二項明定「被告以外之人於偵查中向檢察
    官所為之陳述，除顯有不可信之情況者外，得為證據」；又
    第一百五十九條之二規定「被告以外之人於檢察事務官、司
    法警察官或司法警察調查中所為之陳述，與審判中不符時，
    其先前之陳述具有較可信之特別情況，且為證明犯罪事實存
    否所必要者，得為證據」，第一百五十九條之三第三款規定
    「被告以外之人於審判中有下列情刑形之一，其於檢察事務
    官、司法警察官或司法警察中所為之陳述，經證明具有可信
    之特別情況，且為證明犯罪事實之存否所必要者，得為證據
    ：滯留國外或所在不明而無法傳喚或傳喚不到者」。又所謂
    「顯有不可信性」、「相對特別可信性」與「絕對特別可信
    性」，係指陳述是否出於供述者之真意、有無違法取供情事
    之信用性而言，故應就偵查或調查筆錄製作之原因、過程及
    其功能等加以觀察其信用性，據以判斷該傳聞證據是否有顯
    不可信或有特別可信之情況而例外具有證據能力，並非對其
    陳述內容之證明力如何加以論斷，此亦有最高法院九十四年
    台上字第六二九號判決可資參照。經查，本案被告及選任辯
    護人雖均否認證人林柏洋、林峻宇、黃清雄、鄭青松、羅至
    廷、洪銘偉、陳永成及陳國清等人於警、偵訊所為陳述及證
    詞之證據能力。惟上開證人之中，除證人黃清雄經本院前審
    傳喚、拘提均未能到庭之外，其餘之證人均分別經原審法院
    或本院前審於審理期日，以證人身分傳喚到庭，並為具結之
    後，供被告及選任辯護人為詰問。雖上開證人於審理中之證
    詞，與其等於警、偵訊中之陳述與證詞不符，然上開證人於
    警、偵訊中所為之陳述與證詞，既與被告乙○○及丙○○於
    警、偵訊中所為自白部分大致相符，且均查無違法取供等情
    事（見後述），其等警訊陳述顯具有較可信之特別情況且為
    證明本案被告二人販賣第一級毒品海洛因犯罪事實之存否所
    必要，而偵訊證詞亦無「顯有不可信之情況」，依據刑事訴
    訟法第一百五十九條之一第二項及一百五十九之二之規定，
    自均有證據能力。另證人黃清雄既經本院前審傳喚、拘提均
    未能到庭，被告二人於本院本案亦不再請求詰問證人黃清雄
    ，且證人黃清雄之警訊陳述與偵訊證詞，同有上開依據刑事
    訴訟法第一百五十九條之一第二項及一百五十九之三第三款
    之規定均得採為證據之情形，自亦堪認具有證據能力。
二、又「被告以外之人於審判外之陳述，雖不符前四條之規定，
    而經當事人於審判程序同意作為證據，法院審酌該言詞陳述
    或書面陳述作成時之情況，認為適當者，亦得為證據」、「
    當事人、代理人或辯護人於法院調查證據時，知有第一百五
    十九條第一項不得為證據之情形，而未於言詞辯論終結前聲
    明異議者，視為有前項之同意」，此於刑事訴訟法第一百五
    十九條之五定有明文。本案證人何俊賢於警訊之陳述，檢察
    官、被告二人及選任辯護人於本院本案準備程序及審理期日
    均不爭議其證據能力。經查證人何俊賢於警訊陳述被告二人
    犯行之時間，距其向被告二人購買毒品海洛因之時間僅一月
    多，所陳述內容亦有電話通聯譯文可資佐證，應無誤認誤述
    之虞，且證人何俊賢於警訊陳述被告二人販賣毒品海洛因給
    其施用部分，並為被告二人於本院本案審理時所不否認，本
    院審酌上開言詞陳述作成時之情況，認為適當，亦採為證據
    。
三、又本案被告二人雖曾於原審及本院前審，以警訊有遭刑求、
    恐嚇、誘騙等非任意性事由，爭議其等之警訊供述不具證據
    能力。惟被告二人此部分抗辯，經本院前審審認應無上開情
    事之後，被告二人於本院本案審理時，已不再爭議其等警、
    偵訊供述之證據能力，並供承上開筆錄之制作並無不法。被
    告二人之警、偵訊供述亦均得採為證據，亦併予敘明。
乙、被告乙○○違反槍砲彈藥刀械管制條例部分：
一、本案被告乙○○對其上開受託寄藏具有殺傷力之制式手槍、
    改造手槍、制式子彈及改造子彈等犯罪事實，已於偵查（詳
    見九十四年度核退字第三０五九號偵查案卷九十四年九月八
    日上午十一時四十一分許偵訊筆錄）、原審、本院前審、及
    本院本案審理時，坦承不諱。而上開扣案之槍枝及子彈經送
    鑑定結果：改造手槍二支（槍枝管制編號：0000000
    000號及0000000000號，含彈匣二個），係「
    仿ＳＩＧ  ＳＡＵＥＲ廠Ｐ二二０型半自動手槍製造之金屬
    玩具手槍」更換土造金屬槍管所改造而成之改造手槍，機械
    性能良好，可擊發適用子彈，認具殺傷力；制式手槍一支（
    槍枝管制編號：0000000000號，含彈匣二個，槍
    號為Ｔ0000000號），係比利時ＦＮ廠製造之Ｈｉ－
    Ｐｏｗｅｒ型口徑九ｍｍ（９Ｘ１９ｍｍ）之制式半自動手
    槍，槍管內具六條右旋來復線，機械性能良好，可擊發口徑
    九ｍｍ制式子彈，認具殺傷力；制式子彈三十一顆（試射十
    顆），均係口徑九ｍｍ（９Ｘ１９ｍｍ）制式子彈，均具殺
    傷力；子彈十九顆（採樣六顆試射），均係土造子彈（具直
    徑約九ｍｍ之金屬彈頭），均可擊發，認均具殺傷力；另改
    造手槍一支（槍枝管制編號：0000000000號，係
    「仿ＦＮ廠一九一０號型半自動手槍製造之金屬玩具手槍」
    換裝土造金屬槍管改造而成，機械性能良好，可擊發適用子
    彈，認具殺傷力；土造子彈三顆（採樣一顆試射），係具直
    徑約八．九六ｍｍ金屬彈頭而有殺傷力之土造子彈；上開各
    情亦有內政部警政署刑事警察局九十四年九月八日、同年月
    二日刑鑑字第０九四０一三六六０八號、第0000000
    000號槍彈鑑定書二份在卷可稽（附於九十四年度偵字第
    一六七四四號偵查案卷第十四頁至第十九頁、九十四年度偵
    字第一七五九四號偵查案卷第七頁至第九頁）。此外，託寄
    人吳東皇業於九十三年十一月十五日死亡之事實，亦有吳東
    皇之相驗屍體證明書及戶籍謄本在卷可參（附於九十四年度
    偵字第一六七四四號案卷第十二頁至第十三頁）。足見被告
    乙○○就此部分犯行之自白，與事實相符，堪以採信。被告
    乙○○此部分犯行之犯罪事證明確，應堪認定。
二、又刑法第六十二條所謂發覺，固非以有偵查犯罪權之機關或
    人員確知其人犯罪無誤為必要，而於對其發生嫌疑時，即得
    謂為已發覺；但此項對犯人之嫌疑，仍須有確切之根據得為
    合理之可疑者，始足當之，若單純主觀上之懷疑，要不得謂
    已發生嫌疑；又於裁判上一罪之部分犯行已被發覺，其對於
    未發覺的部分，縱主動申告自己犯罪，亦無自首之效力；又
    按自首必減其刑，而連續犯為裁判上一罪，不可分割，如裁
    判上一罪之全部犯罪未發覺以前，行為人就其中一部分犯罪
    為自首，基於無法分割裁判之關係，應有自首效力及於全部
    犯罪之問題，最高法院七十二年台上字第六四一號判例、七
    十三年度第二次刑事庭會議決議（二）及臺灣高等法院七十
    七年法律座談會審核意見參照。另外，「刑法第六十二條所
    規定之自首，以對於未發覺之罪，向有偵查權之機關或公務
    員自承犯罪，進而接受裁判為要件；而具有連續犯或牽連犯
    等裁判上一罪關係之犯罪，苟全部犯罪未被發覺前，行為人
    僅就其中一部分犯罪自首，固仍生全部自首之效力，反之，
    倘其中一部分犯罪已先被有偵查權之機關或公務員發覺，行
    為人事後方就其餘未被發覺之部分，自動供認其犯行時，因
    與上開自首之要件不符，自不得適用自首之規定減輕其刑」
    、「刑法第六十二條所規定之自首，以對於未發覺之罪，向
    有偵查權之機關或公務員自承犯罪，進而接受裁判為要件；
    而具有裁判上一罪關係之犯罪，苟全部犯罪未被發覺前，行
    為人僅就其中一部分犯罪自首，固仍生全部自首之效力，反
    之，倘其中一部分犯罪已先被有偵查權之機關或公務員發覺
    ，行為人方就其餘未被發覺之部分，自動供認其犯行時，因
    與上開自首之要件不符，自不得適用自首之規定減輕其刑」
    ，以上並有最高法院八十三年度台上字第三九三五號、九十
    年度台上字第五四三五號刑事裁判意旨可參。經查：
（一）本案被告乙○○上開寄藏槍枝、子彈之犯行，係以一行為
      所犯，業據被告乙○○供述在卷，已如前述，自屬想像競
      合犯之裁判上一罪關係。則如被告乙○○在有偵查犯罪權
      限之機關或公務員發覺其犯行之前，已主動向警員申告其
      中部分寄藏槍枝、子彈之犯罪事實，進而接受裁判，依據
      上開說明，即應依據修正前刑法第六十二條前段之規定減
      輕其刑（被告行為後，九十五年七月一日修正施行之刑法
      第六十二條前段之規定，已將修正前刑法第六十二條前段
      「對於未發覺之罪自首而受裁判者，減輕其刑」之規定，
      修正為「對於未發覺之罪自首而受裁判者，得減輕其刑」
      ，則現行刑法就此部分之規定既無較有利於被告乙○○之
      情形，依據刑法第二條第一項前段之規定，此部分仍應適
      用修正前刑法第六十二條前段之規定）。
（二）本案被告乙○○此部分犯行被查獲之經過，乃係於九十四
      年七月二十八日下午五時三十分許，當臺中市警察局第六
      分局協和派出所警員古鴻源等人在臺中市西屯區○○○街
      八號前執行勤區查察職務時，見被告乙○○、丙○○二人
      行跡可疑，欲加以盤查，被告乙○○、丙○○二人見狀立
      即逃逸，被告丙○○並將內裝有直徑約八．九六ｍｍ金屬
      彈頭之土造子彈三顆之皮包一個，丟棄在臺中市西屯區○
      ○○街四巷口前，但其等二人仍被警逮捕，其內放有上開
      土造子彈之皮包亦被警查扣，經被告丙○○供稱上開土造
      子彈係其所有；隨後，臺中市警察局第六分局協和派出所
      警員復經被告丙○○之同意後，至被告丙○○及乙○○共
      同居住之上開遊園南路住處房內實施搜索，而查獲上開業
      將「仿ＦＮ廠１９１０型半自動手槍製造之金屬玩具手槍
      」換裝土造金屬槍管所改造而成之改造手槍一支（槍枝管
      制編號：0000000000號，含彈匣一個，另查獲
      不具殺傷力之土造子彈五顆），被告丙○○亦向警員供稱
      上開改造手槍一支係其所有；此後，經臺中市警察局第一
      分局警員再於九十四年九月七日上午十二時三十分許，持
      臺灣臺中地方法院法官核發之搜索票，至被告乙○○及丙
      ○○上開學園路住處欲搜索毒品，而當場查獲被告乙○○
      所有並供販賣海洛因時所用之電子磅秤一台、分裝夾鏈袋
      三十八個、海洛因二包（共淨重十三．三六公克、空包裝
      重一．五一公克、純質淨重二．三九公克）之後，被告乙
      ○○即在有偵查犯罪權限之機關或公務員尚未發覺其有寄
      藏槍枝、子彈之犯行之前，主動向實施搜索之警員供出其
      有於前揭時、地，因受吳東皇之請託而寄藏吳東皇所有之
      槍枝三支、子彈五十顆，進而引導警員至其上開學園路住
      處四樓之木質音箱中起出皮包一只，內裝有上開「仿ＳＩ
      ＧＳＡＵＥＲ廠Ｐ二二０型半自動手槍製造之金屬玩具手
      槍」更換土造金屬槍管改造而成之改造手槍二支（槍枝管
      制編號：0000000000號及000000000
      0號，共含彈匣二個）及比利時ＦＮ廠製之Ｈｉ－Ｐｏｗ
      ｅｒ型口徑九ｍｍ（９Ｘ１９ｍｍ）之制式半自動手槍一
      支（槍枝管制編號：0000000000號，含彈匣二
      個，槍號為Ｔ0000000號）、及口徑九ｍｍ（９Ｘ
      １９ｍｍ）之制式子彈三十一顆、具直徑約九ｍｍ之金屬
      彈頭之土造子彈十九顆等物，始經警獲悉被告乙○○上開
      寄藏槍枝、子彈之犯情；而就被告丙○○所非法持有之上
      開改造手槍及土造子彈，係經檢察官於九十四年十一月一
      日偵訊被告丙○○非法持有上開改造手槍及土造子彈之犯
      行之時，始經被告丙○○證稱上開具有直徑約八．九六ｍ
      ｍ金屬彈頭之土造子彈三顆及「仿ＦＮ廠１９１０型半自
      動手槍製造之金屬玩具手槍」換裝土造金屬槍管所改造而
      成之改造手槍一支（槍枝管制編號：000000000
      0號，含彈匣一個）實係被告乙○○所持有或交付，其後
      再經檢察官於九十四年十一月七日訊問被告乙○○，被告
      乙○○亦坦承此情，並供述上開改造手槍一支及土造子彈
      三顆亦係吳東皇於同上時、地所交託寄藏；上開各情，有
      被告丙○○、乙○○之相關警、偵訊筆錄及搜索票、搜索
      扣押筆錄在卷可稽。依據上開證據，顯示被告乙○○在九
      十四年九月七日向臺中市警察局第一分局警員主動申告其
      有於前揭時、地，因受吳東皇之請託而寄藏吳東皇所有之
      槍枝三支、子彈五十顆之前，有偵查犯罪權限之機關或公
      務員並未發覺被告乙○○有本案寄藏槍枝、子彈之犯行；
      則被告嗣後既進而接受裁判，即與刑法自首之規定相當。
（三）又槍砲彈藥刀械管制條例第十八條第一項雖規定：「犯本
      條例之罪自首，並報繳其持有之全部槍砲彈藥刀械者，減
      輕或免除其刑，其已移轉持有而據實供述全部槍砲彈藥刀
      械之來源或去向因而查獲者亦同」，被告乙○○選任辯護
      人亦請求依據上開規定減輕或免除被告乙○○此部分刑責
      。惟本案被告乙○○於九十四年九月七日向臺中市警察局
      第一分局警員自首時，除未供述被告丙○○所非法持有之
      上開改造手槍及土造子彈亦係其同受吳東皇之請託而為寄
      藏之槍枝、子彈之外，就被告丙○○所非法持有之上開改
      造手槍及土造子彈，亦係在九十四年九月七日之前，因上
      開原因而被警查獲扣案，就此部分，被告乙○○並無報繳
      之行為；則被告乙○○就其寄藏槍枝、子彈之犯行，雖有
      自首，但顯無「並報繳其持有之【全部】槍砲彈藥刀械」
      之情狀，自無從援引槍砲彈藥刀械管制條例第十八條第一
      項之規定，減輕或免除其刑，被告乙○○選任辯護人就此
      部分之辯護意旨，為本院本案所不採取。
丙、被告二人共同違反毒品危害防制條例之犯行部分：
一、本案被告乙○○及丙○○於本院本案審理時，對於伊等二人
    上開共同連續販賣第一級毒品海洛因之犯行，除就販賣海洛
    因之次數，部分有所爭議，及被告乙○○另辯稱部分毒品海
    洛因之買受人伊並不認識之外，被告乙○○及丙○○二人大
    致已坦承伊等二人確有共同連續販賣第一級毒品海洛因之犯
    行。而就販賣海洛因次數之爭議部分，就賣給林峻宇部分，
    被告乙○○辯稱只有一、二次，被告丙○○辯稱只有五次，
    每次交易金額為一千元；就賣給鄭青松部分，被告二人辯稱
    只有七次，每次交易金額為一千元；就賣給羅至廷、陳永成
    部分，被告二人辯稱只各交易五次，每次交易金額為一千元
    。
二、經查：本案被告乙○○、丙○○均曾坦承其等確有上開共同
    販賣毒品予林峻宇等人之犯行，其等二人供述情形如下：
（一）被告乙○○先後於警詢、偵查及原審法院訊問時分別供稱
      ：「我平常有從事油漆工作，一天大約有一千八百元的收
      入，我的收入並不穩定，收入不足夠我施打海洛因，還要
      向家裡要錢」、「（問：是否因本身注射施用毒品並且兼
      販毒品？）我曾經販賣過毒品，我曾經販毒給林國興（其
      後更名為林峻宇）」、「（問：據其稱他曾經向你購買十
      餘次毒品是否實在？）我曾經親自持毒品販賣給林峻宇一
      次毒品」、「（問：為何林峻宇供稱其除了親自向你購買
      毒品外，且曾由你委託丙○○代為運送毒品至指定點交毒
      品給林峻宇多達十餘次？）丙○○與林峻宇本來就有認識
      ，有時林峻宇打電話要求購買毒品時係由丙○○接聽，丙
      ○○再向我報告取得毒品運送到外面交給林峻宇，但次數
      好像只有三次而已」、「（問：你販賣海洛因給林峻宇如
      何計價？）他每次拿七百元至一千元給我購買大約○．二
      公克的海洛因，我未曾販賣過海洛因給綽號『志明』之人
      。我只賣鄭青松二次海洛因，一小包約○．二公克代價為
      一千元。鄭青松直接到我住處向我購買海洛因，也曾於購
      買後在我住處施打注射海洛因。林峻宇則是打電話向我聯
      絡後，由我親自外送二次，其餘均交由丙○○運送交貨，
      我以一天一千元之代價雇用他為我運送毒品交易」、「（
      問：丙○○由你教唆運送毒品到指定地點販賣後，將販賣
      所得交付給何人？）直接交給我」、「（問：丙○○所運
      送之毒品海洛因係向何人取得後才運送到外販賣？）必須
      向我領取，才有毒品送到外面販賣」、「（問：為何根據
      丙○○供稱尚有綽號『牛頭』、『阿益』、『志明』、『
      清雄』等人曾經數次撥打0000000000號電話向
      你洽購毒品，你再唆使其運送毒品交易，馮嫌於收取交易
      所得後再交付你本人是否屬實？）這些都不是事實，00
      00000000號電話除了供作讓買家購買毒品聯繫之
      外，也有朋友會撥打聯繫。該電話是丙○○申請的，大部
      分是由丙○○持有接聽，我也曾持用接聽聯繫過，但次數
      較少」、「（問：你對外販賣毒品是否大部分利用丙○○
      代為運送？）是的」（以上見九十四年九月七日臺中市警
      察局第一分局刑案偵查卷宗中分一刑字第０九四０００三
      八０六號卷警詢筆錄十九時四十分以後之答訊）、「上開
      電話平日我與丙○○都有在使用。我大約是在九十四年三
      月起才開始販賣毒品。我所賣毒品之對象沒有固定，有的
      我不認識，只有丙○○才認識」（見九十四年九月八日臺
      中市警察局第一分局刑案偵查卷宗中分一刑字第０九四０
      ００三八０六號卷警詢筆錄第二三頁）、「（問：你從何
      時開始販賣海洛因？）我忘記了，有時是丙○○自己去送
      」、「（問：警詢筆錄內容是否實在？）是警察要我承認
      一個，不然他要找證人來指證」、「（問：丙○○幫忙時
      你送海洛因有何代價？）有送或是沒有送我每天都會給他
      ○．二公克的海洛因，一千元也是每天都有，我會給他是
      因為他長期幫我送海洛因。是他主動要幫我送海洛因，我
      就給他這個價碼。海洛因是我去拿的，都是丙○○去送比
      較多，偶而我會去送」、「（問：丙○○幫你送給買受人
      的海洛因的次數有到三十次？）是」、「（問：是否從九
      十四年三月開始賣海洛因？）是。最後一次是在九十四年
      九月六日，都是在龍井鄉賣，每次賣的量是○．二公克，
      價碼我一千元」、「（問：利潤多少？）可以賺一些免費
      的海洛因來用」、「（問：賺的利潤有無達到賣的數量的
      一倍？）有」、「（問：跟你買海洛因的方式？）都是以
      電話聯絡」、「（問：你自己去送貨？）都是叫丙○○去
      送貨」（見九十四年九月八日上午十一時二十二分至三十
      八分九十四年偵字第一四五八八號卷偵訊筆錄第十頁）、
      「我承認有臺中市警察局第一分局移送書所載之犯罪事實
      ，我有與丙○○共同販賣海洛因，我知道錯了」、「（問
      ：有無販賣海洛因給林峻宇、黃清雄？）有的樣子」（見
      台灣台中地方法院九十四年度聲羈字第一一九二號案卷九
      十四年九月八日下午四時十分許訊問筆錄）、「行動電話
      0000000000是丙○○所申請，為我本人及丙○
      ○共同使用。我的綽號叫『發仔』，丙○○叫我『叔仔』
      ，而丙○○之綽號『基寶』」、「（問：本隊依據九十四
      年八月三日中檢惠德監字第００一三六號暨九十四年九月
      二日中檢惠德聲間續字第００八四九號通訊監察書，對丙
      ○○所持有之行動電話0000000000號實施監察
      ，在監察中得知你與丙○○使用該之行動電話進行販毒，
      有無此情事？）是的」、「（問：依據通訊監察所得何俊
      賢使用0000000000號電話、陳國清使用000
      0000000號電話、陳永成使用000000000
      0號電話、羅至廷使用00000000000號電話、
      鄭青松使用0000000000號電話、洪銘偉使用0
      000000000號、000000000電話，均曾
      撥打0000000000號行動電話向你與丙○○購買
      毒品海洛因，你有何解釋？）我沒有意見」、「（問：丙
      ○○供稱，他所販賣交易之毒品海洛因均是你叫他前往交
      易，是否屬實？）是的，我叫丙○○去交易販賣毒品海洛
      因。我只提供毒品海洛因供丙○○吸食，沒有用錢聘僱他
      ，所提供吸食之毒品無設限。我是九十四年三月至四月開
      始販賣毒品海洛因」、「（問：你叫丙○○與買毒者之毒
      品交易地點均在何處？）都是在臺中市○○路普濟寺及沙
      鹿鎮○○路附近亞特蘭大汽車旅館前、全家便利商店前及
      我住處巷口之投幣式加水站進行毒品交易。我所販賣之毒
      品海洛因都是向綽號小方與綽號黑捷之男子所購買。我每
      次都買半兩重之毒品海洛因七萬五千元。我將毒品海洛因
      ○．二公克分裝成一小包，再以一千元之價格販賣給購毒
      者。丙○○販賣毒品所得之金額全數交給我。我每天大約
      可販賣五包左右之海洛因，每包一千元，每日所得約五千
      元左右」（見九十四年十月二十四日九十四年偵字第一四
      五八八號卷警詢筆錄第一二六頁）等語。
（二）被告丙○○迭次於警詢、偵查及原審法院訊問時分別供陳
      ：「我於九十四年三月中旬起開始為乙○○運送毒品到現
      在。是由乙○○與購買人談好交易條件之後，再將欲交易
      毒品數量交給我運送，我交易後再將所得款項全數交乙○
      ○。他只販賣第一級海洛因毒品」、「（問：根據本分局
      於九十四年八月九日查獲涉嫌違反毒品危害防制條例到案
      犯嫌林峻宇『原名林國興』供述其所持有毒品來源時指證
      係於八月九日當日下午五時十分撥打000000000
      0號電話與綽號『阿發』【指乙○○】洽購，其所言是否
      屬實？）林國興就是我於第一次警察局製作筆錄中供述綽
      號『國興』住臺中縣大肚鄉○○路○段附近同一個人。當
      時是林國興打電話向乙○○洽購後，我再將毒品送至龍井
      鄉○○路與新興路一家叫全家便利商店附近交給對方，一
      樣向每個人收取一千元回去交給乙○○，林國興當時只買
      一小包，故只收取一千元。綽號『志明』等人曾經向乙○
      ○購買過毒品，其間我有幫他將毒品送到對方約訂地點交
      給對方沒錯，是購買一小包（約○．二公克）海洛因，同
      樣由我幫他送到龍井鄉○○路回去交給乙○○。乙○○有
      以每日以一千元作為幫他運送毒品代價，但我事後又將一
      千元向他換取海洛因施用，更不可能白白拿○．二公克海
      洛因毒品給我，我因染上毒品，要施用時有時再將給我的
      一千元向他購買毒品，他這樣等於沒有給我任何利益。乙
      ○○以二十五萬元購買一兩（三十七．五公克），再以每
      一小包（約○．二公克）是以一千元賣出。他大約三至四
      天買進一兩（三十七．五公克）數量」（見九十四年九月
      八日臺中市警察局第一分局刑案偵查卷宗中分一刑字第０
      九四０００三八０六號卷警詢筆錄第三一頁以下）、「我
      施用的海洛因是乙○○給我的，我是幫他送海洛因給買受
      人，我收的錢都是拿回去交給乙○○。我總共幫乙○○送
      過好多次，我是從九十四年三月份開始幫他送海洛因給買
      受人。每次送的海洛因份量為含包裝為○．二公克，售價
      為一千元，我約送共三十次，最後一次是在九十四年九月
      六日，送的地點都是在臺中縣龍井鄉各處。我得到的好處
      是乙○○會給我免費的海洛因使用。向我和乙○○買海洛
      因的人我記得有林國興，後來改名叫林峻宇。我幫乙○○
      送貨給林峻宇好多次，有十次左右，每次交易金額與數量
      與上述相同」（見九十四年九月八日九十四年偵字第一四
      五八八號卷偵訊筆錄第十二頁）、「（提示臺中市警察局
      第一分局移送書所載犯罪事實，問：有何意見？）我承認
      我有幫乙○○將其販賣之海洛因送到毒者手上，並將錢取
      回後交給乙○○，如果我需要施用海洛因時，乙○○會提
      供給我少許的海洛因，沒有向我收錢，我並未每天向他拿
      一千元。我的警詢筆錄我看過，所述均實在，乙○○確實
      每天會給我一千元，但我說要海洛因，就將一千元退還給
      他，他就給我一些海洛因」（見原審法院九十四年度聲羈
      第一一九三號案卷九十四年九月八日下午四時許訊問筆錄
      ）、「乙○○用以販毒的手機為0000000000號
      ，電話是我於九十三年十二月間申請，開始是我在用，今
      年三月，乙○○就拿去用，用意聯絡販毒使用。磅秤是乙
      ○○拿來磅藥的，夾鍊袋是乙○○拿來分裝要販賣用的。
      買毒的人撥打上開０９１５的電話給乙○○，雙方談好價
      錢，乙○○再與對方約地點，乙○○再將毒品包裝好，再
      交給我騎機車拿到指定地點去交貨。我收到多少錢再交給
      乙○○，乙○○說要一天給我一千元作為代價，我說不要
      錢要毒品，他就每天給我○．二公克的海洛因讓我施用。
      乙○○沒有給過我現金。乙○○販毒給林國興，現改名為
      林峻宇，林國興共向乙○○買了十幾次，都是由我送貨給
      他，我們都約在中沙路與新興路口的全家便利商店，乙○
      ○也有賣給綽號『清雄』的人，也都是我送貨，約賣了五
      次，也是約在全家便利商店，也有賣給陳志明，交貨都在
      全家便利商店。我幫乙○○送毒品，是從九十四年三月起
      至九月六日止，共送了三十次。扣案的毒品是要賣的，也
      有要施用的。乙○○有自己送毒。如果我不在他會自己送
      」、「（問：進發有無使用其他手機作為販毒使用？）大
      部分都用0000000000」（見九十四年九月十四
      日九十四年偵字第一四五八八號卷偵訊筆錄第二七頁以下
      ）、「（問：鄭青松查獲當天為何在該處？）他去找我要
      買毒品，他說他不舒服，我先拿○．一公克給他施用，還
      沒有收錢，他注射完後，警察就來了。之前鄭青松向別人
      買的，乙○○之前沒有賣給鄭青松過。當天鄭青松跟乙○
      ○說要先買一千元，我才拿毒品給他。上開０９１５的行
      動電話開始是我用，之後乙○○拿去用，乙○○於九十四
      年六月有還我，九十四年六月以後乙○○仍用上開電話販
      毒，到為警查獲前都是乙○○在用」（見九十四年九月十
      九日九十四年偵字第一四五八八號卷偵訊筆錄第四十頁以
      下）、「行動電話0000000000是我本人申請，
      我本人及乙○○共同使用。我的綽號叫『基寶』，乙○○
      之綽號叫『發仔』或『叔仔』」、「（問：依據九十四年
      八月三日中檢惠德監字第００一三六號暨九十四年九月二
      日中檢惠德聲間續字第００八四九號通訊監察書，對你所
      持有之行動電話0000000000號實施監察，在監
      察中得知你與乙○○使用該之行動電話進行販毒，有無此
      情事？）是的」、「（問：依據通訊監察所得何俊賢於九
      十四年八月七日八時四十分、八月十日十時十九分及八月
      十一日九時三十四分以他所有之行動電話0000000
      000撥打你上開行動電話購買毒品海洛因，電話由何人
      接聽？由何人前往交易？）當時電話是由我接聽，也是由
      我攜帶海洛因毒品前往交易。何俊賢每次大約購買一千元
      不等之毒品海洛因」、「（問：依據通訊監察所得陳國清
      於九十四年八月二十二日二十二時三十八分以行動電話0
      000000000號撥打你上開行動電話購買毒品海洛
      因，電話由何人接聽？由何人前往交易？）也是我所接聽
      ，並由我攜帶海洛因毒品前往交易。陳國清每次大約購買
      一千元不等之毒品海洛因」、「（問：依據通訊監察所得
      陳永成於九十四年八月十五日十九時二十二分以行動電話
      0000000000號撥打你上開行動電話購買毒品海
      洛因，電話由何人接聽？由何人前往交易？）電話當時是
      乙○○所接聽，乙○○接聽後再指示我攜帶海洛因毒品前
      往交易，陳永成當時購買一千元不等之毒品海洛因」、「
      （問：依據通訊監察所得羅至廷於九十四年八月二十六日
      十四時五十二分以行動電話0000000000號撥打
      你上開行動電話購買毒品海洛因，電話由何人接聽？由何
      人前往交易？）當時電話是由我接聽，也是由我攜帶海洛
      因毒品前往交易。羅至廷每次大約購買一千元及四千五百
      元不等之毒品海洛因」、「（問：依據通訊監察所得鄭青
      松於九十四年八月九日十九時三十分以行動電話0000
      000000撥打你上開行動電話購買毒品海洛因，電話
      由何人接聽？由何人前往交易？）電話是由我接聽，也是
      由我攜帶海洛因毒品前往交易。鄭青松每次大約購買五百
      元至一千元不等之毒品海洛因」、「（問：依據通訊監察
      所得洪銘偉於九十四年九月三日七時二十六分及十二時三
      十四分以之行動電話0000000000撥打你上開行
      動電話及於九十四年九月三日二十一時二十二分以000
      000000號電話撥打你上開行動電話購買毒品海洛因
      ，電話由何人接聽？由何人前往交易？）電話是由我接聽
      ，也是由我攜帶海洛因毒品前往交易。洪銘偉每次大約購
      買一千元不等之毒品海洛因。都是在臺中市○○路普濟寺
      及沙鹿鎮○○路附近亞特蘭大汽車旅館、全家便利商店及
      乙○○住處巷口之投幣式加水站進行毒品交易。我所販賣
      之毒品海洛因都是乙○○拿給我，叫我前往與毒者交易。
      我販賣毒品所得之金額全數交給乙○○。乙○○是以每日
      一千元雇用我替他販毒，我都沒拿錢叫乙○○換等值之毒
      品海洛因供我吸食。乙○○每次都進貨一件（約一兩重之
      海洛因值二十萬元，再將海洛因以○．二公克分裝成乙小
      包，以每包一千元販賣給買藥者。我是從九十四年三月初
      開始受雇於乙○○販賣毒品海洛因。每天大約可販賣十二
      包左右之海洛因，每包一千元，每日所得一萬兩千元左右
      」（見九十四年十月二十四日九十四年偵字第一四五八八
      號卷警詢筆錄第一二八頁以下）等語。
（三）被告丙○○於原審法院訊問時雖有改稱：「被告乙○○並
      未使用上開０９１５之行動電話，僅曾偶爾代我接聽上開
      行動電話後，向我轉達有人欲向我無償取得毒品海洛因。
      海洛因都是我與乙○○合資購買，為警查獲之海洛因十四
      ．八公克，是我出資五萬元，由乙○○出資十五萬元所購
      入，原預定給我十公克，以前的毒品都是一人出一半，我
      們一起買三至四次，購入三十七．五公克海洛因價格二十
      萬元時，我則出十萬元」云云（見原審法院卷第三一頁）
      ；然被告乙○○於原審法院訊問時供稱：「我平日與被告
      丙○○共同使用上開行動電話，友人羅至廷、陳永成、洪
      銘偉、陳國清及何俊賢等人亦以上開行動電話與我相互聯
      繫，且我曾因此交付海洛因予上開友人施用多次，我沒有
      其他電話可以使用。我與丙○○合資購買海洛因是一人出
      一半，最多拿十五萬元，大多合資二千五百元或一萬元去
      買，每過三至四次，丙○○最多出五千元，因他的經濟較
      不好，買十五萬元那次，丙○○只出五千元，為警查獲的
      十四．八公克海洛因是我自己出錢去買的，丙○○沒有出
      錢」等語（詳見原審法院卷第三七頁至第三八頁）。被告
      丙○○與乙○○二人就上開行動電話係由何人使用及海洛
      因毒品究係何人出資購得等情，所供並非一致，顯見被告
      丙○○迴護被告乙○○之情，其上開所言，無足採信；堪
      認被告乙○○及丙○○二人均有接聽及使用上開行動電話
      ，並於電話中談妥交付毒品之時間、地點及數量等事宜，
      另交易之毒品海洛因實均係由資力寬裕之被告乙○○所提
      供無疑。
二、又本案被告二人之上開犯行，亦有證人林柏洋、林峻宇、黃
    清雄、鄭青松、羅至廷、洪銘偉、陳永成、何俊賢及陳國清
    等人之證詞可資佐證，其情形如下：
（一）林柏洋部分：
（１）證人林柏洋已於偵查中具結證陳：「（我的電話是）00
      00000000」、「（電話）大多是我在使用，用了
      一年多」、「（何時開始施用毒品？）上次出所後，在九
      十三年年底開始施用，最後一次施用是九十四年八月左右
      」、「我都施用海洛因」、「我從九十四年三月份開始跟
      基寶（台語）購買，最後一次購買時間是同年八月份，我
      每天都會跟他買毒品」、「每次約購買二千元，一千元一
      包，有時買二千元會放在同一包內」、「我都用電話00
      00000000號電話給丙○○的000000000
      0號購買，聯絡好後，我們會約在臺中縣沙鹿鎮汽車旅館
      內交付，也曾約在丙○○於臺中榮總附近的瑞聯天地住處
      附近交易，有時約在門口，有時約在便利商店外面，我們
      都一手交錢，一手交毒品，丙○○會騎車或走路過來」、
      「（如何知道丙○○有賣毒品？）我聽朋友說後，我打電
      話0000000000號購買毒品，但電話有時是阿發
      （就是乙○○）接的，我會跟阿發說我要買多少毒品，阿
      發就會叫丙○○交毒品給我」、「我認得（丙○○與乙○
      ○）」、「（你與乙○○在何種場合見面？）約在半年前
      有一次我要買毒品，丙○○與乙○○一起交付毒品給我，
      該次我買三千元毒品，並約在臺中縣龍井鄉新庄村公園交
      付」、「（如何知道阿發有在賣毒品？）我聽一起吸毒的
      朋友談起，我朋友說阿發有在賣毒品，我打電話給丙○○
      ，丙○○說他是跟阿發拿毒品】「（我與丙○○、乙○○
      ）都沒有（仇怨或糾紛）」、「（我與丙○○認識）很多
      年了，認識乙○○約二年」、「（通聯譯文裡面對話）是
      我們的對話沒錯，我們會聯絡大部分是要買毒品，有時候
      是丙○○接的，有時候是乙○○接的，大部分都是丙○○
      送毒品出來給我」（見九十四年十月十三日九十四年偵字
      第一四五八八號卷偵訊筆錄第七二頁以下）等語。參以被
      告丙○○、乙○○於原審法院行準備程序時分別陳稱：「
      林柏洋是我朋友，我經常免費提供海洛因給他施用」、「
      我與林柏洋間互有金錢借貸往來，惟互無欠款，亦無仇怨
      」等語，以及證人林柏洋與被告乙○○及丙○○所使用之
      上開電話於九十四年四月十八日起至同年九月一日止即通
      話頻繁，次數達一０一通，通話日期為同年四月十八日、
      六月二十八日、二十九日、七月一日、七日、十日、十二
      日至十六日、二十日、二十三日、二十五日、八月二日、
      三日、五日、六日、九日至十三日、二十日、二十四日、
      二十六日、二十七日及二十八日等情，有原審法院依職權
      調閱九十四年五月初起迄至同年九月七日止門號0000
      000000號電話之雙向通聯紀錄（另附通聯紀錄案卷
      ）及臺中市警察局第一分局調閱通話紀錄（附於九十四年
      度偵字第一四五八八號案卷第七五頁至第七七頁）在卷可
      參，可見證人林柏洋與被告乙○○及丙○○間，係交往密
      切之友人，彼此間且無怨隙，證人林柏洋自無誣攀被告乙
      ○○及丙○○之理。依據證人林柏洋之上開證詞及通聯紀
      錄，足認證人林柏洋自九十四年四月十八日起至同年八月
      二十八日止，應有聯絡被告乙○○及丙○○購買二十八次
      （因證人林柏洋證稱其係每日聯絡上開門號０九一五電話
      購買二千元、一千元，僅購買至八月份，故以通聯日數計
      算）之毒品海洛因。至就證人林柏洋證稱其自九十四年三
      間某日起至同年四月十七日間亦有向被告二人購買海洛因
      部分，因無旁證可證，本院審酌證人林柏洋向被告等購買
      毒品之次數頻繁，時間甚長，或係其記憶錯誤所致，殊難
      憑此即認被告二人有於九十四年三月間某日起至同年四月
      十七日止，販賣毒品海洛因與證人，然此並無礙證人林柏
      洋上開自九十四年四月十八日起至九十四年八月二十八日
      向被告等購買毒品之真真實及可信性。
（２）觀諸證人林柏洋所使用上開電話與被告乙○○與丙○○所
      使用上開電話於九十四年八月十日之通聯紀錄譯文（附於
      九十四年度監報字第００八七一號案卷第十八頁至十九頁
      ），可見證人林柏洋確曾聯繫被告丙○○要求購買二千元
      數量之物，並約在亞特蘭大汽車旅館交易等情，且為被告
      乙○○及丙○○所不爭執，而證人林柏洋確有施用海洛因
      等情，亦有真實姓名對照表及中山醫學大學附設醫院藥物
      濫用檢測中心確認結果之尿液檢驗報告存卷可稽（附於九
      十四年度偵字第一四五八八號案卷第九二頁至第九三頁）
      ，更可見證人林柏洋結證陳稱其曾與被告丙○○、乙○○
      約在汽車旅館交易海洛因供己施用等語，洵屬有據。證人
      林柏洋偵訊所述上情，應堪採信，被告乙○○及丙○○上
      揭販賣海洛因予林柏洋之犯行，應堪認定。證人林柏洋嗣
      於本院前審證述：九十四年三月至八月間有施用第一級毒
      品，毒品向綽號細漢的人買的，綽號細漢的人，不是在場
      被告，未曾向在庭之被告購買過毒品。偵查中是是警察要
      我配合說的，我害怕才這麼說等語；核與上開偵查中所證
      及通聯紀錄所示不符，且無證據可佐，且連被告二人在本
      院準備程序及審理期日均坦承有販賣毒品海洛因給證人林
      柏洋，益見證人林柏洋在本院前審之證詞並非真實，自無
      從採為有利被告二人之認定。
（３）又就上開二十八次購買之金額方面，依據證人林柏洋之證
      詞，可得確定其中有一次為三千元（證人林柏洋稱其於半
      年前該次曾購買三千元，時間應為九十四年四月間乙次）
      ；至於其他二十七次，證人林柏洋既汎稱為二千元、一千
      元，依據有利被告二人之認定方式，應認其中有一次為二
      千元，其他二十六次各為一千元；則被告二人共同販賣毒
      品海洛因給證人林柏洋之所得，應共計三萬一千元。另外
      ，被告丙○○在本院準備程序就此部分犯行，係為認罪之
      陳述。被告乙○○在本院準備程序及審理期日辯稱只賣一
      、二次，被告丙○○在本院審理期日又改稱只賣五次，每
      次一千元云云，互核並非一致，且與上開證據不合，二人
      所辯均不為本院本案所採信。
（二）林峻宇部分：
（１）證人林峻宇於警詢及偵查中分別證稱：「我施用的毒品係
      向綽號『發仔』購買，價格為一小包一千元。扣案之五包
      毒品，是今天下午五點十分左右，以五千元向發仔購買。
      我都是以行動電話撥打0000000000號電話跟他
      聯絡，我向他購買過有十幾次了。從今年（九十四年）三
      月份起開始購買。交易地點在他家附近的全家便利商店。
      發仔之居住處所在我到案時有帶同警方到他住處查詢勘查
      ，在臺中縣龍井鄉○○路一八四巷十六號。我只要打他行
      動電話告訴他需要的毒品數量及種類，他就會帶毒品出來
      賣我。交易的時間、地點是發仔指定的。我認識發仔五、
      六年了，沒有任何仇怨。他是中盤商，在他身邊有小弟幫
      他運送毒品。據我了解他有一名小弟叫丙○○，平時幫他
      運送毒品，購買交易前都要經過他過濾，確認沒有風險才
      會拿出毒品販售。發仔販毒對象都是賣給住附近的毒蟲綽
      號清雄、志明等人，因我購買毒品時，曾遇到我認識的這
      些人向他購買，遇到過好幾次向他購買」（見九十四年八
      月九日臺中市警察局第一分局刑案偵查卷宗中分一刑字第
      ０九四０００三八０七號卷警詢筆錄第四七頁以下）、「
      協助綽號發仔運送毒品之人丙○○，經我當場指認，他是
      我念四箴國中的學弟，我認識他七、八年。我向發仔購買
      過十次毒品，每次都是由丙○○幫忙發仔運送毒品」、「
      （問：今天下午你向發仔購買五千元的毒品時，是何人與
      你進行交易的？）也是丙○○幫忙運送毒品的。我與丙○
      ○沒有仇怨。丙○○都住在綽號發仔家裡，所以要先聯絡
      發仔才能找到丙○○。發仔之住處內有發仔的父母及二名
      哥哥與丙○○等人。我知道發仔有在賣第一級毒品海洛因
      」、「（問：丙○○為何要幫發仔運送毒品？）因為發仔
      會免費提供毒品給丙○○施用。我進去過發仔家中，約在
      三年前去過一次，最近我都是在外面進行毒品交易，他不
      希望有人再進到他家裡面」（見九十四年八月九日臺中市
      警察局第一分局刑案偵查卷宗中分一刑字第０九四０００
      三八０八號卷警詢筆錄第六六頁以下）、「我都施用海洛
      因」、「（毒品來源）我向丙○○買的，自九十四年四、
      五月開始，至九十四年七月，不超過五次」、「每次都是
      買一千元一小包海洛因」、「我都是騎車去丙○○龍井鄉
      新庄村的住處找他的，他會問我要拿多少，我都說一千元
      ，丙○○會叫我到附近的全家便利商店等，約等十分鐘他
      就會騎車過來，將毒品交給我，我就給他一千元」、「我
      有打（手機）給他（買毒品），他的手機是000000
      0000，但他都沒有接」、「（問：間隔多久會向丙○
      ○買一次？）約二、三個星期」、「（我與丙○○）沒有
      仇怨與債務」（見九十四年十月七日九十四年偵字第一四
      五八八號卷偵訊筆錄第六四頁）等語。參以證人林峻宇確
      有施用毒品海洛因等情，有真實姓名對照表及中山醫學大
      學附設醫院藥物濫用檢測中心確認結果之尿液檢驗報告存
      卷可稽（附於九十四年度偵字第一四五八八號案卷第五八
      頁至第五九頁），足見證人林峻宇確有於上開時、地（扣
      除其中九十四年六月七日出境至十日入境之日數，見內政
      部警政署入出境管理局九十四年十二月二十八日函附林峻
      宇出國日期證明書，附於原審卷第二六七頁），以每小包
      海洛因（毛重約○．二公克）一千元之代價，向綽號「發
      仔」之被告乙○○、被告丙○○購買毒品海洛因施用。
（２）至證人林峻宇雖於原審法院審理時，改證稱：「警詢筆錄
      時是警察叫我講，否則要拖我去撞東西，警察叫我咬阿發
      。我於九十四年五月初回臺灣，回臺後的毒品都是人家請
      我用的。我難過跟他講都有」、「（問：你是否向檢察官
      陳稱你向丙○○購買毒品，自九十四年四、五月開始到七
      月，總共不超過五次，是不是？）是」、「（問：你說九
      十四年四、五月開始到九十四年七月跟丙○○買毒品？）
      是」、「（問：七月後你毒品來源？）跟海口那邊買的」
      、「（問：顯然你買毒品的對象不止丙○○，為何只講丙
      ○○？）因為我不知道名字。我跟丙○○買時，他沒有跟
      我收錢」、「（問：你說你有打門號０九一五電話，但丙
      ○○都沒接電話？）是。我不認識乙○○」、「（問：綽
      號「發仔」的人是否認識？）山上有很多個都叫發仔。我
      購買毒品的對象沒有綽號發仔的人」、「（問：你在九十
      四年八月九日警詢中有講一個他的真實姓名你不知道，但
      是胸部有鬼頭、背部有神明圖案的人，你有向這樣的人購
      買毒品？）警察放錄影帶給我看，問我這個人我認不認識
      ，我說我不認識」、「（問：照你所言，九十四年八月九
      日的警詢筆錄，你所言是否實在？）都是警察自己在弄，
      我自己頭暈暈的，不實在」、「（問：警詢筆錄中你說跟
      發仔的人購買，九十四年十月七日在偵查中檢察官有問時
      ，你說是跟丙○○購買，這二次筆錄是否正確？）不實在
      ，丙○○只是免費請我用，沒有跟我收錢」等語；另又於
      本院前審審理時證述：我在警察局之陳述不實在，因為怕
      警察會打我，我不是跟阿發、丙○○他們買毒品，我是跟
      他們要，不用錢云云。然查：證人林峻宇於警詢及偵查中
      所為上開證述，並無證據足認有遭違法取供等情，且被告
      丙○○之經濟並非寬裕，其所施用之毒品均由乙○○提供
      作為其代送毒品之對價，而乙○○每日交付其施用之海洛
      因數量為○．二公克（價值一千元），其約每五小時施用
      一次等情，復據被告乙○○及丙○○供述如前，則若非證
      人林峻宇出資向被告乙○○購買毒品，而由被告丙○○負
      責交付，被告丙○○豈有能力交付毒品予證人林峻宇施用
      ，卻不向證人林峻宇收取費用？足見證人林峻宇上開證述
      及被告丙○○在本院前審辯稱其係自行無償轉讓海洛因予
      林峻宇云云，均非可取。觀諸證人林峻宇同時證稱：「（
      問：乙○○是警方在九十四年九月十七日才持搜索票查獲
      乙○○擁有槍枝，及在他住處查獲毒品，他查獲的時間是
      在你後面，乙○○都還沒有出現，如果不是你講，警察怎
      麼會叫你咬他？）外面吃藥的人已經有人先被抓了，我自
      己這樣想的」、「（問：你之前是否叫林國興？）是」、
      「（問：你說你不認識乙○○，他為何知道你之前叫林國
      興？）證人不經思考即回答：因為我跟丙○○認識，可能
      是丙○○告訴他我叫林國興」、「（問：丙○○為什麼要
      告訴乙○○一個不相關的人叫林國興？）都住在那邊了。
      我與乙○○沒有關係」、「（問：如果他沒有賣你毒品，
      你沒有向他購買毒品，丙○○為何要告訴乙○○你叫林國
      興？）（證人不回答）」、「（問：你怎麼知道丙○○有
      告訴乙○○你之前叫林國興？）我猜想的，因為他們住在
      一起」、「（問：你既然說不認識乙○○，為何知道他和
      丙○○住在一起？）我們一起都有在吸食毒品，跟我們在
      一起吸食毒品時，有提到丙○○跟一個發仔住在一起」、
      「（問：你不是說山上很多「發仔」，你怎麼知道跟丙○
      ○住在一起的發仔就是乙○○？）（證人不回答）」等語
      ，佐以被告乙○○於原審法院行準備程序及審理時均陳稱
      ：伊與友人林峻宇（原名林國興）互有金錢借貸往來，惟
      互無欠款，亦無仇怨等情，益見證人林峻宇不僅明知被告
      丙○○與綽號「發仔」之被告乙○○同住，且與被告乙○
      ○乃係熟識之友人無疑；堪認證人林峻宇事後於原審及本
      院前審所證上情，顯係為迴護被告乙○○及丙○○所為虛
      偽之證述（證人林峻宇涉嫌偽證部分，請檢察官另行處理
      ），無可憑信。其於警、偵訊所為之陳述與證詞，始足採
      信。
（３）又就證人林峻宇向被告二人購買毒品海洛因之時間及次數
      部分，證人林峻宇在警、偵訊就此部分所為之陳述與證詞
      先後雖有些許差異；然證人林峻宇於偵查中證述之時間與
      其在警訊陳述之時間相距不遠，且在偵查中有經具結，其
      在偵查中既明確證稱交易時間係自九十四年四、五月起至
      同年七月間某日，約二、三週一次，次數不超過五次，最
      近一次於九十四年八月九日施用海洛因，於八月九日下午
      打電話向阿發買五千元（每包一千元），由丙○○送貨等
      語，而被告乙○○亦陳稱：「我自己親自外送毒品給林峻
      宇約二次，另被告丙○○代為外送毒品給林峻宇好像只有
      三次」等語詳實（見上開九十四年九月八日警詢筆錄），
      顯見證人林峻宇與被告等人所為交易次數尚非頻繁，而應
      以證人林峻宇於偵查中所述上情，即自九十四年四月間某
      日起至同年八月九日止，以每包一千元，向被告等購買毒
      品五次（第一至第四次，每次一千元，第五次則係五千元
      ）較為精確可採。至於證人林峻宇於偵查中雖僅證稱其係
      向被告丙○○購買毒品；惟證人林峻宇前既亦陳稱：「我
      自三年前去過被告乙○○及丙○○之上開住處後即未曾在
      進入該處，平時與他們交易毒品均在外面」、「我欲購買
      毒品時係至丙○○龍井鄉新庄村的住處找他的，他會叫我
      到附近的全家便利商店等，約等十分鐘他就會騎車過來交
      易毒品。我有打給丙○○要買毒品，他的手機是門號０九
      一五電話，但他都沒有接」等語在卷，核與被告乙○○及
      丙○○前所為自白情節相符，可見證人林峻宇前於警詢時
      陳稱：其係透過上開電話與被告乙○○聯絡後，由被告丙
      ○○負責外出交易毒品等情部分，堪可採信。被告二人在
      本院本案審理時，亦坦承伊等二人確有此部分犯行無誤，
      被告乙○○及丙○○此部分販賣毒品海洛因給林峻宇施用
      ，共計得款九千元之犯行，自堪認定。
（三）黃清雄部分：
（１）證人黃清雄於警訊陳稱：「我都是與綽號志明的男子合夥
      出資，由志明向一名綽號『發仔』的男子所購買的」、「
      （綽號發仔的男子如何計價販賣海洛因？）每一小包海洛
      因毒品新台幣一千元」、「我與志明一人出五百元，由他
      向『發仔』購買一小包後，再一人分一半毒品」、「．．
      ．我不知志明的真實姓名，但他常常自己跑到我家」、「
      （你如何知道志明是向綽號『發仔』買過毒品？）因為我
      曾與志明一起前往向發仔購買毒品，志明直接打電話給發
      仔之後，發仔會叫他的送貨小弟丙○○送毒品出來交貨」
      、「（綽號發仔是否為警方提供照片所示之乙○○？）就
      是他沒有錯（當場指認）」、「（乙○○之運送毒品小弟
      丙○○，經警方當場提示前科照片是否為該人？）就是他
      替乙○○運毒交貨的沒錯」、「因為電話聯絡都是找乙○
      ○買毒，但出來交貨的都是丙○○，所以我肯定就是乙○
      ○在賣毒品的」、「（你與乙○○、丙○○等二人有無仇
      恨或糾紛？指認該二人是否有誣告陷害行為？）他二人真
      的有在賣毒品」等語（見九十四年九月七日臺中市警察局
      第一分局刑案偵查卷宗中分一刑字第第00000000
      00號警卷第五六、五七頁），後於檢察官偵訊證稱：「
      （你有無施用毒品？）之前有，九十四年四月初起至九十
      四年八月十九日」、「（你所施用的海洛因自何處取得？
      ）我錢是交給綽號【志明】的人，也是【志明】將毒品交
      給我，我們都是約在龍井的新庄村附近」、「（志明交給
      你的毒品何來？）綽號基寶的人，他的本名叫丙○○」、
      「（你如何知道丙○○有交毒品給志明？）我有看到二、
      三次，丙○○都在位於新庄村住處門前交毒品給志明」、
      「（你為何會在現場？）因為我錢交給志明，我怕他會跑
      掉，所以都會在旁邊看」、「（每次買多少毒品）一千元
      一小包」、「我都是直接找志明」、「（有無直接找丙○
      ○？）有，但丙○○都不賣給我，因為丙○○與我二哥黃
      清來有過節」、「我是說我聽過有一個叫發仔的有在販毒
      ，但我都沒有見過他，我只見過基寶」等情（見九十四年
      十月二十五日九十四年偵字第一四五八八號卷偵訊筆錄第
      八六頁以下）。核諸被告丙○○於警詢及偵查中陳稱：「
      綽號清雄之黃清雄也有向乙○○購買毒品，大部分是叫對
      方來學園路住處附近交易，後來由我送到臺中縣龍井鄉○
      ○路與新興路口一家全家便利商店交易，都是購買一小包
      （毛重約○．二公克）一千元，由我收取費用後交給乙○
      ○」、「乙○○也有賣給綽號清雄，都是我送貨，約賣五
      次，也約在中沙路與新興路的全家便利商店」等語（詳見
      九十四年九月七日警詢筆錄及同年月十四日偵訊筆錄）、
      以及黃清雄確有施用毒品海洛因，有檢驗尿液代號與真實
      姓名對照表及中山醫學大學附設醫院藥物濫用檢測中心確
      認檢驗結果報告書（附於九十四年偵字第一四五八八號案
      卷第六十頁至第六一頁），暨證人陳志明於本院前審亦證
      稱其有施用海洛因等情，堪認證人黃清雄所施用之海洛因
      ，確係有與陳志明各出資五百元，並透過陳志明與乙○○
      聯絡談妥交易海洛因之時間、地點、毒品數量及代價後，
      由乙○○將海洛因交予丙○○代為交予陳志明購得，其購
      買次數可認定者有五次，每次一千元。
（２）至證人陳志明於本院前審雖然證述：認識丙○○，乙○○
      只有見過面，沒有向被告購買過毒品，認識黃清雄，沒與
      他合資購買毒品二次，每次每人出五、六百元，每次購買
      壹仟元左右，是向綽號芭樂的人買的，大約是在去年七月
      、八月時買的，係伊出面向芭樂買的，不知芭樂的真實姓
      名及如何聯絡，可能我與丙○○都是作油漆的，我去買的
      時候，黃清雄沒有跟我一起去，也有可能是我與黃清雄相
      載，在路上有碰到丙○○，有打招呼等語；但證人陳志明
      之上開證詞，與證人黃清雄於警、偵訊之陳述與證詞內容
      不合。尤其被告丙○○在本院本案審理時，亦坦承確有此
      部分犯行，若無此事，被告丙○○要無自承此部分犯罪之
      理。證人陳志明於本院前審所為之證詞，為本院本案所不
      採信。另證人黃清雄既係透過陳志明出面購買毒品海洛因
      ，被告乙○○是否與黃清雄認識，即與被告乙○○有無此
      部分犯行之認定無關。被告丙○○在本院本案審理時，既
      已坦承確有此部分販賣毒品海洛因之犯行，被告乙○○以
      其與黃清雄並不認識而否認此部分犯罪，即非可採。被告
      二人此部分共同販賣毒品海洛因給陳志明、黃清雄之犯行
      堪以認定，其等二人就此部分之犯罪所得共計五千元。
（四）鄭青松部分：
（１）證人鄭青松於警訊陳稱：「我是從九十四年八月初起才有
      開始染上吸毒」、「最後一次吸食是在九十四年九月七日
      十一時十分許，在台中縣龍井鄉○○村○○路一八四巷十
      六號（三樓臥室）內施用毒品海洛因」、「我所吸食之毒
      品海洛因都是向乙○○綽號【阿發】所購買，各以每小包
      一千元的價格購買的」、「大部分我都是主動到他上開學
      園路住處找他購買」、「乙○○該人就是販賣毒品給我的
      人」、「（我向乙○○購買海洛因）前後約二十次，每次
      購買約二千元」、「（我今日即九月七日）以一千元向乙
      ○○購買第一級毒品海洛因」（見九十四年九月七日臺中
      市警察局第一分局刑案偵查卷宗中分一刑字第０九四００
      ０三八０七號卷警詢筆錄第二三至二五頁）、「（行動電
      話0000000000號）是我本人所申請並使用」、
      「（問：依通信監察資料單所示，上開行動電話於九十四
      年八月九日十九時三十分有撥打門號０９１５行動電話係
      撥給何人？）是撥打給綽號【發仔】及綽號【寶仔】的男
      子，我要向他購買一級毒品海洛因」、「（問：綽號發仔
      的男子經你指認是否為警方所提供相片之乙○○？）是的
      ，是他沒錯」、「（問：綽號寶仔的男子經你指認是否為
      警方所提供相片之丙○○？）是的，是他沒錯」、「我是
      自九十四年八月間開始，向他們購買第一級毒品海洛因有
      二十次以上，我都是撥打門號0000000000號行
      動電話聯絡，該電話有時是乙○○接聽，有時是丙○○接
      聽，我們雙方都約在臺中縣沙鹿鎮亞特蘭大汽車旅館前或
      臺中縣龍井鄉新庄村加水站前交易，每次購買一至二千元
      之第一級毒品海洛因，而乙○○都是叫丙○○送毒品前來
      交易」、「（最後一次交易）是於九十四年九月初，由丙
      ○○接聽電話，並由他本人前往沙鹿鎮亞特蘭大汽車旅館
      與我交易」（見九十四年十月五日九十四年偵字第一四五
      八八號卷警詢筆錄第一０五頁以下）等語。參諸被告乙○
      ○及丙○○前於警詢及偵查時供認渠等確有販賣海洛因予
      鄭青松等語，另證人鄭青松所使用上開電話與被告乙○○
      所使用上開電話於九十四年八月九日起至同年九月六日止
      之聯絡次數多達二十三次，有原審法院依職權調閱九十四
      年五月初起迄至同年九月七日止之雙向通聯紀錄存卷可證
      （另附通聯紀錄案卷），以及證人鄭青松確有施用海洛因
      等情，有檢驗尿液代號與真實姓名對照表及中山醫學大學
      附設醫院藥物濫用檢測中心確認檢驗結果報告書（附於九
      十四年偵字第一四五八八號案卷第五六頁至第五七頁），
      足見證人鄭青松所證上情，顯然非虛，而與事實相符。
（２）證人鄭青松於原審法院審理時雖改稱：「在第一分局製作
      筆錄前（即九月七日），我有注射毒品，是製作筆錄幾個
      小時之前。訊問時因我有注射毒品，警方製作筆錄時叫我
      要怎樣說，否則要辦我販賣。我的毒品來源跟乙○○他們
      都沒有關係，我是跟別人買，我們是一起被抓，警察說我
      不那樣講要辦我販賣。我因涉犯搶奪罪被警察抓到後，有
      些金鍊、首飾交代不清楚，警方說要辦我強盜，警方叫我
      咬乙○○販賣，否則要辦我販賣。第一次製作警詢筆錄是
      在第一分局是九月份，製作筆錄時我和丙○○、乙○○三
      人分開，一個辦我的偵查員說我們都是在一起的，要我說
      一說，他好像是抓乙○○，否則要將我們三個人一起送」
      云云。然查，證人鄭青松既復證稱：「（問：當初有無人
      指證你有販賣毒品？）沒有。員警有一個做搶奪案，一個
      做毒品案的筆錄，是幫我製作搶奪筆錄的偵查員恐嚇我，
      做毒品筆錄那個沒有。我為警察查獲二次，第一次是九十
      四年九月七日十一點四十分警察持搜索票去抓到我跟丙○
      ○、乙○○，第二次是九十四年十月四日我因搶奪，在臺
      中市○○區○○街被查獲那次」、「（問：你說製作搶奪
      那次因你有吸毒，所以你有被恐嚇，十月五日在烏日分局
      製作的筆錄，因你吸毒，故此次製作的筆錄不是在自由意
      識下的陳述？）對」、「（問：九月七日那次你說那次警
      察沒有恐嚇你？）我是搶奪那次被抓到有被警恐嚇」、「
      （提示偵查卷第二二頁第一分局製作的證人警詢筆錄予證
      人，問：這份筆錄裡面警察有無恐嚇你要指認誰？）只有
      說要辦我，沒有說要我指認誰是販賣的人，當時我的感覺
      ，警察要我咬某個人」、「（問：所以你只咬乙○○，而
      沒有講到丙○○？）警察說阿發就已經說了，他也說丙○
      ○也承認了，我自己想警察的意思就是要我咬乙○○，我
      就照他的意思」、「（問：你是否知道乙○○被抓如何做
      筆錄？）我是在他隔壁的隔壁製作筆錄，就是中間隔了二
      個偵查員的距離製作筆錄。幫我製作筆錄的警員跟製作乙
      ○○筆錄的警員不同。我跟乙○○是同時進行筆錄製作。
      警察沒有說我賣毒品，警察意思就是要我指認」、「（問
      ：警察說了哪些話或做何舉動讓你感覺警察有上開意思？
      ）警察拿了一些證人的筆錄在我面前翻，說這麼多人指認
      了，叫我老實講，不然三個要一起辦」等語，則證人鄭青
      松對其究係於何次製作警詢筆錄時，如何遭員警威脅等情
      所述，前後尚有矛盾。且警員既係分別同時對證人鄭青松
      及被告二人進行訊問，並未提出有何證人指證鄭青松亦涉
      有販賣毒品罪嫌之證據，豈能以被告乙○○及丙○○業已
      供認犯行，倘若證人鄭青松不予指認，將一併移送證人共
      同販賣毒品之罪嫌等情威脅證人鄭青松，致鄭青松因自行
      臆測員警之意，而誤指被告二人犯罪？尤其被告乙○○及
      丙○○二人於本院本案準備程序及審理期日，均已坦承伊
      等確有販賣第一級毒品海洛因給鄭清松，只先後辯稱交易
      次數為七次、五次，每次一千元等語，則證人鄭青松於原
      審法院審理時所為之證詞，顯難認屬真實。其前於警詢時
      證稱其係於上開時、地，向被告乙○○及丙○○購買海洛
      因等語，堪予採信。
（３）至就購買之次數與交易金額部分，依證人鄭青松之陳述（
      其先後陳稱約二十次或至少二十次），佐以上開通聯紀錄
      之通話次數（二十三次），可見自九十四年八月九日至同
      年九月六日確實聯絡密集繁多，就次數已無從詳予計算，
      自應為有利於被告之認定，認定有二十次；另就交易金額
      方面，證人鄭青松先後陳稱：「每次購買約二千元」、「
      每次購買一至二千元之第一級毒品海洛因」等語，則就每
      次購買之金額，證人鄭青松既無法確定，依據有利被告二
      人之認定方式，應認其中有一次為二千元，其他十九次為
      一千元。被告二人就此部分共同販賣毒品海洛因之所得共
      有二萬一千元。至於最後一次即最後於九十四年九月七日
      交易而被警查獲部分，因當日員警查獲時，僅自證人鄭青
      松身上扣得現金，並未自被告乙○○及丙○○扣得任何現
      款等情，有搜索扣押筆錄足參，是以，被告丙○○陳稱當
      日僅談妥交易價格為一千元及數量○．一公克，並交付毒
      品予鄭青松先行施用，然尚未收取款項等語，應可採信，
      就此部分被告二人尚無所得。另被告二人於本院準備程序
      及審理期日均已坦承伊等有販賣毒品海洛因給證人鄭清松
      ，雖均辯稱販賣次數未達二十次，但究竟販賣幾次，被告
      二人於本院準備程序及審理期日所供尚非一致，所辯顯係
      卸責之詞，不足採信。被告二人此部分犯行堪以認定。
（五）洪銘偉部分：
（１）證人洪銘偉於警詢時證稱：「行動電話00000000
      00號及00－0000000號市內電話是為我本人有
      時使用」、「我是以行動電話0000000000號於
      九十四年九月三日七時二十六分及十二時三十四分，分兩
      次有撥打0000000000號行動電話給綽號基寶之
      男子，是要向他購買一級毒品海洛因」、「我是以室內電
      話000－000000號於九十四年九月三日二十一時
      二十二分，有撥打撥給0000000000號行動電話
      給綽號基寶之男子，是要向他購買一級毒品海洛因」、「
      綽號基寶的男子就是丙○○沒錯」、「我是自今年（九十
      四年）八月份開始向丙○○購買海洛因吸食，大約買了七
      至八次不等，我都是打電話0000000000號向丙
      ○○聯絡購買一級毒品海洛因，雙方再約定在山上（犁份
      地區）交貨，（一手交錢，一手交貨），都是約不同的地
      點，次數太多交易的地點我已經忘記了，每一次我都購買
      一千元至二千元不等之海洛因吸食，都是丙○○與我交易
      」、「我最後一次向丙○○購買海洛因係於九十四年九月
      三日下午十三時許，在臺中縣龍井鄉新庄村與丙○○交易
      一級毒品海洛因乙小包吸食，雙方約定交易地點，由丙○
      ○親自送海洛因與我交易，一手交錢，一手交貨」等語（
      見九十四年十月五日九十四年偵字第一四五八八號卷警詢
      筆錄第九五頁以下）。
（２）證人洪銘偉於原審法院審理時，雖證稱：係請丙○○幫忙
      調毒品，次數在五次以內云云。惟證人洪銘偉乃係向被告
      丙○○及乙○○購買海洛因，並非調貨，被告乙○○及丙
      ○○有因此賺取利潤等情，業經被告乙○○於警詢、丙○
      ○於警詢及偵查時供認渠等係以半兩約十八公克海洛因以
      七萬五千元購入後，再以○．二二公克海洛因一千元之價
      格售出等語屬實（見九十四年十月二十四日筆錄），復有
      上開電話申請資料及電話通聯譯文（詳見九十四年十月二
      十八日烏警偵字第０九四００五五一三八號案卷第十六頁
      至第十八頁）存卷足佐，且證人洪銘偉於原審法院審理時
      亦證稱：「通聯紀錄裡面你有說好啦不要太離譜，基寶回
      答，我有離譜過嗎，是何意思？）之前他交付的毒品重量
      不夠，例如以三千元買一公克的毒品，他只交給我○．五
      五公克」、「（問：你有看過基寶跟人家調貨，付給別人
      多少錢過？）沒有」、「（問：你說你沒有毒品時會跟基
      寶說，請他幫你調貨，那基寶有無跟你調過毒品？）沒有
      」等語，被告二人在本院本案審理時，亦坦承伊等確有共
      同販賣毒品海洛因給洪銘偉施用無誤，足認證人洪銘偉於
      原審法院審理時之證詞，係迴護被告二人之詞，不足採信
      。
（３）至就本案被告二人在上開時、地共同販賣毒品海洛因給洪
      銘偉施用之次數與金額方面，證人洪銘偉之警訊陳述既可
      認有可信之特別情形，依其在警訊陳稱「大約買了七至八
      次不等」、「每一次我都購買一千元至二千元不等之海洛
      因吸食」等語，並採有利被告二人之認定方式，可認被告
      二人於上開時、地，共同販賣毒品海洛因給洪銘偉施用之
      次數有七次，其中一次交易金額為二千元，其他六次交易
      金額各為一千元；總計被告二人此部分犯罪所得共計八千
      元。
（六）羅至廷部分：
（１）證人羅至廷於警詢中證稱：「行動電話00000000
      00號為我本人使用」、「（依通信監察資料單所示上開
      行動電話於九十四年八月二十六日十四時五十二分二十六
      秒、、同年九月一日十三時三十三分五十八秒、同年九月
      四日二十二時十八分有撥打門號０９１５行動電話，係做
      何事？）我是給綽號基寶之男子及綽號叔仔之男子，是要
      向他們購買一級毒品海洛因。綽號基寶之男子就是警方所
      提供之丙○○照片。綽號叔仔之男子就是警方所提供之乙
      ○○照片。我是自九十四年一月開始就向乙○○購買一級
      毒品海洛因吸食，次數太多了我也記不起，我都是打上開
      ０九一五的電話向乙○○聯絡購買海洛因，雙方在約定在
      山上（犁份地區）交貨，（一手交錢，一手交貨），都是
      約不同的地點，次數太多交易的地點我已經忘記了，每一
      次我都購買一千元之海洛因吸食，而乙○○都是叫丙○○
      送貨，與我交易。我最後一次向乙○○及丙○○購買海洛
      因係於九十四年九月四日下午十四時許，在臺中市○○路
      與福聯街口與丙○○交易海洛因一小包，我當時向乙○○
      買了一千元海洛因一小包吸食，雙方約定交易地點，由丙
      ○○親自送貨（海洛因）與我交易，一手交錢，一手交貨
      」（見九十四年十月五日九十四年偵字第一四五八八號卷
      警詢筆錄第一一０頁以下）、「（問：向基寶拿毒品是否
      從九十四年一月開始到被查獲時？期間共拿幾次？）大概
      有十次。都是基寶拿給我，都約在叔仔住處附近，有時在
      瑞聯天地那邊交貨。叔仔住處附近是指臺中縣大肚鄉中四
      箴國中靠近後門的地方」等語在卷。核與被告乙○○前於
      警詢中、丙○○於警詢及偵查中所供上情（見渠等九十四
      年十月二十四日筆錄）相符，另有上開電話之監察通聯紀
      錄譯文存卷可參（詳見九十四年十月二十八日烏警偵字第
      ０九四００五五一三九號案卷第十七頁至十九頁），堪認
      證人羅至廷確有於上開時、地，事先以電話聯絡方式，向
      被告乙○○及丙○○購買海洛因十次，每次一包一千元之
      事實。
（２）雖證人羅至廷於原審法院審理時改稱：「（問：九十四年
      八月二十六日下午二點五十二分二十六秒、九月一日下午
      一點三十三分五十八秒、九月四日晚上十點十八分，你是
      否以0000000000號電話打到00000000
      00號行動電話？）有。忘了對方何人接聽」、「（後稱
      ：我打上開行動電話是丙○○跟我講的），我是找基寶，
      我毒癮發作要問他看看有沒有毒品。叔仔我不認識。我不
      知道乙○○是誰」、「（問：但你警詢筆錄說「叔仔」就
      是乙○○？）那是警察說的」、「（問：你在烏日分局警
      詢筆錄中所言實在否？）那時我毒癮發作，警察嚇我」、
      「（問：你有無跟乙○○購買過毒品？）沒有，我不認識
      他。基寶就是丙○○。實際上我有從基寶那邊拿到海洛因
      。（問：你有無向基寶買海洛因？）每次都是他請我，沒
      有跟我拿錢。我不認識叔仔。除了跟基寶拿海洛因外，我
      沒跟別人拿，都向基寶拿」、「（（問：你是不是打門號
      ０９１５電話去買海洛因？提示九十四年度聲監續字第八
      四九號通訊監察書監聽譯文內容予證人）不是，（後稱：
      是）」、「（問：基寶交付你毒品十次中有無向你收錢？
      ）沒有，我要拿錢給他，他就說不用」云云，與被告乙○
      ○及丙○○事後於原審所辯情節相符。惟查，被告丙○○
      顯無資力足以免費提供海洛因予他人（含證人羅至廷）施
      用等情，如前述（見林峻宇部分之說明）。且證人羅至廷
      陳稱：「（問：第一次都免費使用了，為何之後的電話中
      都還要說三張、二張？）我每次都有跟他說要買多少錢，
      但他每次都拿毒品給我就走了，沒有跟我拿錢」云云，顯
      不合常理，可見證人羅至廷上開所言，係為維護被告丙○
      ○所為之不實陳述，無足憑取。
（３）另者，證人羅至廷於原審雖稱其不認識叔仔、乙○○，其
      撥打上開電話均係丙○○接聽云云。然而，證人羅至廷亦
      證稱：「我撥打上開０９１５行動電話係欲買毒品，在通
      聯紀錄中說的三張、二張是指錢，一張就是一千元，三張
      就是三千元」、「（問：你共打了三次？二次是不同人接
      聽，一次是基寶、一次是叔仔接的？）是有這些通話內容
      ，有一次不是基寶接的，他們那邊很多人，不知是誰接的
      」、「（問：你那時是買海洛因半錢四千五百元？）對，
      他那時是這樣跟我說」、「（問：警詢中你說你從九十四
      年一月開始就有打門號０９１５電話去買海洛因，雙方約
      在山上（犁份地區）交貨，是否你講的？）我沒講這些話
      ，警察問我，我說對。上開時間、電話是警察說的」、「
      （問：你不認識叔仔，為何知道他住在四箴國中附近？）
      是基寶告訴我有叔仔這人，基寶不是住這裡，但為何人都
      在這裡，我就問他是誰住這裡，他說是叔仔住在這裡」、
      「（問：基寶交付毒品的加水站在哪？）加水站就是叔仔
      住處的代號」等語。而被告乙○○及丙○○亦均供稱上開
      電話係由渠等共同使用，未出借他人等情。可見證人羅至
      廷撥打電話欲購買海洛因時，被告丙○○及乙○○均曾接
      聽上開電話，並與羅至廷談妥交易海洛因之事宜，再由被
      告丙○○負責交貨及收款，依證人羅至廷係長期撥打上開
      電話聯絡購買毒品事宜，並曾與被告丙○○以外之人談妥
      交易內容，衡情出售毒品者均極為小心謹慎，非任意尋找
      買主，若非熟識之人則不隨意於電話中談及交易事宜，遑
      論從事實際交易，倘非證人羅至廷確與被告乙○○相識，
      並為購買海洛因之熟客，被告乙○○當無於電話中與其談
      妥交易事宜之可能。證人羅至廷不僅知悉叔仔此人，且對
      於叔仔與丙○○同住於四箴國中附近，以及叔仔即為乙○
      ○一節，均知之甚詳，容無疑義。證人羅至廷於原審法院
      所述，顯非可採，應以其於警詢時所述，較可採信。本案
      被告二人於本院本案審理時，亦坦承其等二人確有於上開
      時、地，前後販賣毒品海洛因十次（每次一包一千元）給
      羅至廷施用，共得款一萬元之犯罪事實。被告二人此部分
      犯行堪以認定。
（七）陳永成部分：
（１）證人陳永成已於警訊陳稱：「（行動電話0000000
      000號）為我所申請，是亦為本人使用」、「（通信監
      察資料單所示行動電話0000000000於九十四年
      八月十五日十九時二十二分三十七秒【開始２２分３７秒
      結束２３分４５秒】有撥打0000000000號行動
      電話，係做何事？係撥給何人？作何用途？）我是於是九
      十四年八月十五日十九時二十二分三十七秒以行動電話0
      000000000撥給0000000000號行動電
      話給綽號『阿弟』之男子及綽號『叔仔』之男子，是要向
      他們購買一級毒品海洛因」、「（綽號阿弟之男子）就是
      丙○○沒錯」、「（綽號叔仔之男子）就是乙○○沒錯」
      、「我是自今年（九十四年）一月開始就向乙○○購買一
      級毒品海洛因吸食，次數太多了我也記不起，我都是打電
      話0000000000向乙○○聯絡購買一級毒品海洛
      因，雙方在約定在山上（犁份地區）交貨，一手交錢，一
      手交貨，都是約不同的地點，次數太多交易的地點，我已
      經忘記了，每一次我都購買新台幣一千元至二千元不等之
      一級毒品海洛因吸食，而乙○○都是叫丙○○送貨（一級
      毒品海洛因）並與我交易」、「我最後一次向乙○○及丙
      ○○購買一級毒品海洛因係於九十四年八月十五日下午二
      十時許，在臺中縣龍井鄉○○街與中港路口與丙○○交易
      一級毒品海洛因乙小包，我當時向乙○○買了新台幣二千
      元一級毒品海洛因乙小包吸食，雙方約定交易地點，由丙
      ○○親自送貨（一級毒品）海洛因與我交易，一手交錢，
      一手交貨」等語（見九十四年十月二十八日烏警偵字第０
      ９４００５５１３７號警卷第七、八頁）。嗣在原審法院
      審理時，證人陳永成雖先推稱：「（烏日分局製作的警詢
      筆錄中你說自九十四年一月開始就跟乙○○購買毒品吸食
      ，次數太多記不清楚，筆錄所說是否實在？）我是跟阿弟
      買毒品，乙○○我沒有看過，因為我買的次數太多，筆錄
      中我記得我是說我從一月開始施用並購買毒品，是警察說
      叔仔就是乙○○」、「（你有無跟乙○○買過毒品？）他
      沒有拿出來給我，我沒有看過乙○○」、「（在場的被告
      「乙○○」你是否認識？）他我沒有看過」云云；但經檢
      察官詰問之後，證人陳永成則又已再證稱：「（你向叔仔
      購買何毒品？）買海洛因，時間就如我在警詢中所言九十
      四年一月至同年八月」、「每次一仟元，多重我不知道，
      因為我沒有秤子秤」、「都是阿弟拿出來的」、「（十月
      三日下午五點的警詢筆錄，警察持0000000000
      號電話譯文問你打這支電話做什麼，你回答是跟阿弟、叔
      仔購買，你那時是不知道他們的真實姓名，所以說他們的
      綽號？）是」、「（你有看過警詢筆錄，警察有照你的陳
      述記載綽號？）有」、「（你指認的情形，警察有無據實
      記載？）有」、「（阿弟送海洛因出來，你們都約在何處
      ？）山上，就是台中港遊園路那邊」、「不一定，有時一
      星期一次，有時二星期一次，都是打電話給叔仔，由阿弟
      送出來」、「（上開行動電話你說都是阿弟接電話，檢察
      官問你，你表示是打電話給叔仔，由阿弟送出來，實情如
      何？）叔仔也有接電話，阿弟也有接電話，叔仔接電話時
      都是叫阿弟送出來」、「（到底叔仔在電話中有無跟你接
      洽過？）有，曾經講過」、「（你打電話過去如何是叔仔
      接的，你都如何說？）叫他叔仔，並問他有沒有，並說價
      格，【一個】表示壹仟元」、「（他有無說他要叫誰送過
      去？）沒有，送過來的不是叔仔，是阿弟」、「（錢如何
      交付？）交給阿弟」、「（是否曾經先拿到毒品，錢事後
      給阿弟？）不曾如此」、「（在場的被告乙○○、丙○○
      ，哪位是阿弟？）後面的在場被告【指丙○○】」、「（
      乙○○你是否見過？）沒有」、「（你說在電話中跟叔仔
      說過電話，出來的不是叔仔，你如何知悉？）因為電話中
      他有說他是叔仔，出來跟我接洽毒品的人，他的聲音跟電
      話中不一樣，我判斷得出來是不同的二個人」、「（你現
      在在庭上已聽到乙○○的聲音，他的聲音是否就是電話中
      的「叔仔」的聲音？）是」等情（見原審卷宗第三三○至
      三三六頁）。依據證人陳永成於警訊及原審之證詞，其係
      證稱被告二人確有於九十四年一月間起，至同年八月十五
      日晚上八時許止，先後多次在犁份地區或臺中縣龍井鄉○
      ○街與中港路口，或台中港遊園路等處，共同販賣毒品海
      洛因給其施用。
（２）被告二人在本院本案審理時，亦坦承確有共同販賣毒品海
      洛因給陳永成施用。雖辯稱：前後只賣五次，一次一包一
      千元等語。惟其等二人在原審及本院前審猶否認此部分犯
      罪，於本院本案準備程序亦供稱係賣七次，每次一千元云
      云，先後所供顯有不合，尚難採信。本院審酌證人陳永成
      於警訊及原審均證稱其向被告購買毒品海洛因之時間，係
      自九十四年一月間起，至同年八月十五日晚上八時許止，
      地點分別在犁份地區或臺中縣龍井鄉○○街與中港路口，
      或台中港遊園路等處，而其在警訊離案發時間較近，此部
      分陳述與證詞並無不合之情形，惟就其於九十四年一月間
      係於何日開始向被告二人購買毒品海洛因則非明確，爰採
      取有利被告二人之認定方式，認證人陳永成係自九十四年
      一月下旬某日起，至同年八月十五日晚上八時許止，分別
      在犁份地區或臺中縣龍井鄉○○街與中港路口，或台中港
      遊園路等處，向被告二人購買毒品海洛因施用。至就購買
      之次數與金額方面，證人陳永成在警訊並未證稱購買之次
      數與購買日期差距，於原審則證稱「不一定，有時一星期
      一次，有時二星期一次」，採取有利被告二人之認定方式
      ，堪認證人陳永成於二星期向被告二人購買毒品海洛因一
      次，則自九十四年一月下旬某日起，至同年八月十五日，
      證人陳永成向被告二人購買毒品海洛因之次數應可達十五
      次；另證人陳永成在警訊詎案發時間較近，既可記憶曾有
      以二千元向被告二人購買毒品海洛因之情形，徵之其在原
      審先後證述不一之情形，本院認其在警訊就此部分之陳述
      較為可信，爰亦採取有利被告二人之認定方式，認定其中
      一次之交易金額為二千元，其他十四次則為一千元。被告
      二人此部分共同販賣毒品海洛因給陳永成之所得共計一萬
      六千元。復有上開行動電話雙向通聯紀錄及電話通聯譯文
      附卷可據，被告二人此部分犯行亦堪認定。
（八）證人陳國清部分：
（１）證人陳國清前曾於警詢時陳稱：「我有使用過00000
      00000號行動電話」、「（問：現在警方當場播放該
      捲錄音帶供你聽，錄音帶中自稱是國清之男子是否為你本
      人？）是我本人無誤」、「警方所提示之丙○○（刑案相
      片）就是我向他購買毒品綽號基寶之男子無誤」、「我向
      丙○○購買海洛因毒品一次」、「我是打丙○○之行動電
      話0000000000號後再約定地點交易」、「（我
      購買）海洛因一小包一千元」等語（見九十四年十一月九
      日烏警偵字第０九四００五五一四０號警卷第九頁），並
      有上開行動電話雙向通聯紀錄及電話通聯譯文（詳見九十
      四年十一月九日烏警偵字第０九四００五五一四０號案卷
      第二０頁）存卷可佐。
（２）證人陳國清雖於本院前審雖證述：九十四年八月時，有施
      用海洛因，施用的毒品向大胖買的，大胖非在庭被告，沒
      有向被告二人購買過毒品，警訊時是警察叫我說要跟被告
      買的等語。惟被告乙○○已於警詢時供稱：「對上開電話
      通聯紀錄及譯文沒有意見，是我叫丙○○去交易販賣海洛
      因」等語（見九十四年十月二十四日警詢筆錄）、被告丙
      ○○於警詢及偵查中陳稱：「陳國清是購買一千元海洛因
      ，通聯紀錄所示之電話由我接聽，由我攜帶海洛因前往交
      付」、「我是幫乙○○送海洛因給買受人，我收的錢都交
      回去給乙○○。毒品交易地點都在臺中市○○路普濟寺、
      沙鹿鎮○○路附近亞特蘭大汽車旅館、全家便利商店及乙
      ○○住處巷口之投幣式加水站」等情（見九十四年十月二
      十四日警詢筆錄及同年九月八日偵訊筆錄）。且依據九十
      四年八月二十二日之上開行動電話通聯譯文，亦顯示自稱
      為「清仔」之人，要向「基寶」買「一張」（即一千元毒
      品），而「基寶」要「清仔」到「舊厝」去等，其會馬上
      到；被告二人於本院本案審理時，亦坦承伊等確有於九十
      四年八月二十二日，在臺中縣龍井鄉新庄村即被告乙○○
      住處巷口之投幣式加水站，經由被告丙○○，以一千元之
      代價，販賣第一級毒品海洛因一小包給陳國清一次（交易
      所得一千元）；依據上開證據，顯示證人陳國清於本院前
      審所為之證詞內容，係迴護被告二人之詞，不足採信。被
      告二人就此部分共同販賣毒品海洛因給陳國清一次之犯行
      ，應可認定。被告二人此部分共同販賣毒品海洛因給陳國
      清之所得共計一千元。
（九）何俊賢部分：
（１）證人何俊賢已於警詢中陳稱：「我都施打海洛因，．．．
      ．．．最後一次在九十四年八月三十一日下午十六時左右
      在我住處和室內房間（施打）」、「（所吸食之毒品）我
      是向一名叫基寶所購買。每次都是我打電話給他後，約好
      地點當場交易，以一小包袋一千元」、「（問：現警方提
      供一名男子丙○○相片供你指認，是否為你所稱綽號基寶
      之男子？另又提供一名綽號叔仔或發仔，你是否認識？）
      是的。我不認識」、「我是用我之前一支0000000
      000號行動電話打給基寶約時間、地點後當場交易。0
      000000000號是基寶的，因我每次打這號碼都是
      他接聽的。（我向他購買）約二、三次。時間地點均由他
      決定」等語（見九十四年十一月十八日烏警偵字第○九四
      ○○五五一四二號案卷第八、九頁），並有上開行動電話
      於九十四年八月七日起至同年八月二十八日止之雙向通聯
      紀錄及九十四年八月七日電話通聯譯文（見九十四年十一
      月十八日烏警偵字第○九四○○五五一四二號案卷第十八
      頁）存卷可佐，堪認屬實。
（２）被告二人於本院本案審理時，亦坦承確有此部分共同販賣
      海洛因給證人何俊賢施用之犯行。參以被告乙○○曾陳稱
      ：「對通聯紀錄及譯文沒有意見，是我叫丙○○去交易販
      賣海洛因」等語（見九十四年十月二十四日警詢筆錄）、
      被告丙○○於警詢及偵查中陳稱：「何俊賢每次都購買一
      千元海洛因，通聯紀錄所示之電話由我接聽，由我攜帶海
      洛因前往交付」、「我是幫乙○○送海洛因給買受人，我
      收的錢都交回去給乙○○。毒品交易地點都在臺中市○○
      路普濟寺、沙鹿鎮○○路附近亞特蘭大汽車旅館、全家便
      利商店及乙○○住處巷口之投幣式加水站」等語（見九十
      四年十月二十四日警詢筆錄及同年九月八日偵訊筆錄），
      足認證人何俊賢確有以上開電話聯絡被告丙○○，談妥交
      易海洛因之時間、地點、毒品數量及代價後，由被告乙○
      ○將海洛因交予被告丙○○前去完成交易之情事。而就販
      賣之次數方面，因據證人何俊賢陳稱約有二、三次，亦即
      可確定之次數為二次，本院爰為被告二人在上開時、地，
      共販賣毒品海洛因給何俊賢，每次交易海洛因一包，交易
      價金為一千元之認定。總計被告二人共同販賣毒品海洛因
      給何俊賢之所得共計二千元。
三、此外，並有被告乙○○所有之海洛因二包、分裝夾鏈袋三十
    八個及電子磅秤一個扣案可稽。而上開扣案之海洛因二包經
    送驗結果，確均含有海洛因成分，共淨重一三．三六公克，
    空包裝總重一．五一公克，純度１７．８７％，質淨重二．
    三九公克；此情亦有法務部調查局九十四年十二月一日調科
    壹字第一二○○一六八一○號鑑驗通知書附卷足佐（見原審
    法案卷第一一九頁），益徵被告乙○○及丙○○確有上開販
    賣海洛因之犯行無疑。雖被告乙○○事後曾經辯稱上開海洛
    因係供己施用云云；然上開扣案之毒品海洛因及扣案物品係
    供被告乙○○販賣之用等情，既據被告乙○○於警詢中、丙
    ○○於警詢及偵查中供明：「我每次都是買半兩重海洛因七
    萬五千元，再分裝成一小包，以一千元價格販賣」、「查獲
    之海洛因有要販賣，也有供自己施用。磅秤是乙○○拿來磅
    藥的，夾鏈袋是乙○○拿來分裝要販賣用的」等語詳實，被
    告乙○○如以每小包○．二公克零售出售，市價顯可達十餘
    萬元，而淨賺取販入價格一倍之利潤。況如上所述，迄為警
    查獲當日，被告乙○○仍有以持有之海洛因販售予鄭青松等
    人，則被告乙○○事後辯稱上開扣案之海洛因僅供自己施用
    云云，自難採信。參以被告二人販賣海洛因予他人，而每位
    購買者每次所需之海洛因重量不一，每次或一千至三千元不
    等，自須以夾鏈袋分裝，並以電子磅秤秤重，及以上開門號
    之行動電話聯繫海洛因買賣事宜。是上開扣案之電子磅秤及
    分裝夾鏈袋，應係被告乙○○所有，供販賣海洛因所用及預
    備供販賣海洛因所用之物無疑，均足為被告乙○○及丙○○
    販賣海洛因犯行之佐證。
四、再參諸海洛因價格昂貴，為政府明令禁止非法持有買賣之毒
    品，且販賣海洛因之法定刑度為死刑、無期徒刑，刑責甚重
    ，又販賣海洛因既係違法行為，當非可公然為之，亦無公定
    價格，且容易分裝、以葡萄糖粉末等稀釋純度，並增減份量
    ，而每次買賣之價量，可能隨時依雙方關係深淺、資力、需
    求量及對行情之認知、來源是否充裕、查緝是否嚴謹、購買
    者被查獲時供述購買對象之可能風險之評估等情形，而異其
    標準，非可一概而論；販賣之利得，除被告坦承犯行或價量
    俱臻明確外，委難察得實情，販賣之人從價差或量差中牟利
    之方式雖異，其意圖營利之販賣行為則同一；依據上開各情
    ，本案被告乙○○、丙○○倘無利可圖，自無甘冒違法重責
    而從事原價交易之理。況本案依據被告乙○○及丙○○前於
    警、偵訊供述被告乙○○販入與售出海洛因之價差或量差情
    形，可認被告乙○○販入與售出海洛因，約可獲取販入價格
    一倍之利潤。另由被告乙○○於被告丙○○有共同販賣海洛
    因之日期，一天約可交付價值一千元之海洛因給被告丙○○
    施用，以為被告丙○○參與犯罪之代價乙情觀之，被告乙○
    ○及丙○○共同販賣海洛因，確有買賣價差可得，而有共同
    販賣海洛因以營利之犯意及行為，事證甚為明確。綜上理由
    ，本案被告二人上開共同販賣海洛因之犯行，均堪認定。
丁、論罪部分
一、被告乙○○部分：
（一）按九十四年二月二日修正公布，九十五年七月一日施行之
      刑法第三十三條第五款規定：罰金新台幣一千元以上，
      以百元計算之，與修正前之規定比較，修正前之規定於被
      告較有利，依刑法第二條第一項規定，應適用修正前之規
      定。修正後第五十六條廢除連續犯之規定，比較修正前
      後之規定，修正前之規定有於被告二人，依法應適用修正
      前之規定。修正後刑法第六十二條前段規定：對於未發
      覺之罪自首受裁判者，得減輕其刑，與修正前之規定相較
      ，修正前之規定有利被告乙○○，依法應適用修正前之規
      定。修正後之刑法第四十二條第三項規定，易服勞役以
      新台幣一千元、二千元或三千元折算壹日，但易服勞役期
      限不得逾一年。罰金總額折算逾一年之日數者，以以罰金
      總額與一年之日數比例折算。比較修正前後之規定，修正
      前之規定，對被告乙○○有利，修正後之規定對被告丙○
      ○有利，依法分別適用對渠等有利之規定。修正前刑法
      第五十一條第五款規定宣告多數有期徒刑合併之刑期不得
      逾二十年，修正後之刑法第五十一條第五款則規定宣告多
      數有期徒刑合併之刑期不得逾三十年，比較修正前後之規
      定，修正前之規定於被告等較有利，依法應適用修正前之
      規定。修正前刑法第六十四條第二項規定：死刑減輕者
      為無期徒刑，或為十五年以下十二年以上有期徒刑；另修
      正前刑法第六十五條第二項規定：有期徒刑減輕者，為七
      年以上有期徒刑。而修正後之現行刑法第六十四條第二項
      規定：死刑減輕者為無期徒刑；同法第六十五條第二項規
      定：無期徒刑減輕者為二十年以上十五年以下有期徒刑。
      比較上開修正前、後之規定，修正前之規定有利於被告等
      ，依法均應適用修正前之規定。
（二）本案被告乙○○於上揭時、地，未經許可，受託寄藏槍枝
      、子彈之行為，分別係犯修正後槍砲彈藥刀械管制條例第
      七條第四項之未經許可寄藏制式手槍罪、同條例第八條第
      四項之未經許可寄藏可發射子彈具有殺傷力之改造手槍罪
      、同條例第十二條第四項之未經許可寄藏子彈罪（按被告
      行為後槍砲彈藥刀械管制條例於九十四年一月二十六日修
      正公布，將第十一條廢除，併入第八條，因寄藏後保管本
      身之持有行為係行為之繼續，不生新舊法比較問題，應適
      用新修正之規定，公訴人誤為持有，尚有未洽，因係同一
      條款爰不變更起訴法條）。被告乙○○寄藏上開槍枝、子
      彈之行為，當然均包含持有性質，持有行為應被寄藏行為
      所吸收，均不另論科。又被告乙○○以一寄藏行為觸犯前
      開三罪，為想像競合犯，應依刑法第五十五條第一項前段
      之規定，從一重依同條例第七條第四項之未經許可寄藏制
      式手槍罪處斷。至檢察官移送併案審理（九十四年度偵字
      第一八九一三號）即被告乙○○受託寄藏「仿ＦＮ廠一九
      一０號型半自動手槍製造之金屬玩具手槍」換裝土造金屬
      槍管改造而成之改造手槍一支（槍枝編號：000000
      0000號）及具直徑約八．九六ｍｍ金屬彈頭而有殺傷
      力之土造子彈三顆（採樣一顆試射）部分之犯罪事實，雖
      未據公訴人起訴，然此部分與起訴判罪之寄藏槍、彈犯罪
      事實，既有想像競合犯之裁判上一罪關係，自亦為起訴效
      力所及，本院自應併予審理。又被告乙○○在上開犯罪未
      發覺前，已向該管公務員自首並進而接受裁判，應依修正
      前刑法第六十二條前段規定減輕其刑。再者，被告乙○○
      此部分犯罪之時間在九十六年四月二十四日以前，此部分
      所犯依據「中華民國九十六年罪犯減刑條例」第六條、第
      二條第一項第三款之規定，應減其宣告之有期徒刑及罰金
      各二分之一。
（三）按海洛因為毒品危害防制條例第二條第二項第一款所規定
      之第一級毒品，不得非法販賣，被告乙○○非法販賣海洛
      因予林柏洋等九人，此部分所為係犯毒品危害防制條例第
      四條第一項之販賣第一級毒品罪。被告乙○○為販賣而先
      後持有第一級毒品海洛因之低度行為，已被販賣第一級毒
      品海洛因之高度行為所吸收，不另論科。被告乙○○就上
      開販賣第一級毒品海洛因之犯行，與被告丙○○之間，有
      犯意聯絡及行為分擔，為共同正犯（此部分修正後之刑法
      第二十八條規定：共同實行，僅係文字之修正，於被告並
      無有利之情形，應逕適用修正後之規定）。又被告乙○○
      先後多次販賣第一級毒品海洛因給林柏洋等九人，所為時
      間緊接，犯構成要件相同之罪，顯係基於概括犯意反覆為
      之，為連續犯，應依修正前刑第五十六條之規定論以一罪
      ，並就該罪之法定刑係死刑或無期徒刑以外部分，依法加
      重其刑。至檢察官移送併案審理（九十四年度偵字第一八
      ０四九號、第一八０五六號、第一八０五三號、第一九三
      八七號、第一九０七九號、第一九四六０號、九十五年度
      偵字第六五三五號）即被告乙○○販賣第一級毒品海洛因
      予鄭青松、何俊賢、陳國清、羅至廷、洪銘偉、陳永成、
      林峻宇部分，及另又販賣第一級毒品海洛因給陳志明、黃
      清雄其他四次之犯罪事實，因與公訴人起訴判罪部分，或
      為事實上同一或為連續犯之裁判上一罪關係，本院自應併
      予審理。此外，被告乙○○並無另於九十四年三月間某日
      起至同年四月十七日止，與被告丙○○共同販賣海洛因予
      林柏洋之犯行，此部分理由已如上所述，此部分之犯罪尚
      屬不能證明，茲因公訴人認此部分與上開經本院論罪部分
      ，有連續犯之裁判上一罪關係，爰不就此部分另為被告乙
      ○○無罪之諭知。
（四）被告乙○○前於九十二年因毒品危害防制條例案件，經台
      灣台中地方法院於九十二年十月二十七日，以九十二年度
      訴字第二一０一號判處有期徒刑十月確定，而於九十三年
      十月二十七日縮短期滿執行完畢，有臺灣臺中地方法院檢
      察署刑案資料查註紀錄表及臺灣高等法院被告全國前案紀
      錄表在卷可按，其於受有期徒刑執行完畢後，五年以內故
      意再犯本案有期徒刑以上之上開各罪，均為累犯，應逕依
      現行刑法前第四十七條規定，就上開違反槍砲彈藥刀械管
      制條例部分，加重其刑，並先加（累犯）後減（自首、減
      刑）；至就其販賣第一級毒品部分，除法定本刑為死刑或
      無期徒刑部分依法不得加重其刑之外，餘（即罰金部分）
      並依法加重其刑。再者，本案被告乙○○因本身亦染施用
      毒品惡習而至長期多次販賣毒品海洛因，所為固有非是，
      而應依法予以處罰，但本案被告乙○○販賣毒品海洛因之
      對象為上開九人，犯罪所得共計十萬三千元，其惡性與犯
      罪情節及所生危害，尚與大量走私進口或長期販賣毒品之
      「大盤」毒販，存有差異，倘對被告乙○○亦科以法定本
      刑之死刑、無期徒刑，尚屬情輕法重，猶嫌過苛，且難謂
      符合罪刑相當性及比例原則，本院衡其等犯罪情狀，認被
      告乙○○就販賣第一級毒品犯行縱科處無期徒刑，在客觀
      上仍足以引起一般人同情，爰均依刑法第五十九條之規定
      ，酌量減輕其刑。就其販賣第一級毒品犯行部分之刑罰加
      重與減輕，並亦依法先加後減之。被告乙○○上開所犯未
      經許可寄藏制式手槍罪及販賣第一級毒品罪二罪間，犯意
      各別，行為互殊，應予分論併罰。
（五）扣案如附表所示之槍枝、子彈（即「仿ＳＩＧＳＡＵＥＲ
      廠Ｐ二二０型半自動手槍製造之金屬玩具手槍」更換土造
      金屬槍管改造而成之改造手槍二支【槍枝管制編號：00
      00000000號及0000000000號，含彈匣
      二個】、比利時ＦＮ廠製造Ｈｉ－Ｐｏｗｅｒ型口徑九ｍ
      ｍ【９Ｘ１９ｍｍ】之制式半自動手槍一支（槍枝管制編
      號：0000000000號，含彈匣二個，槍號為Ｔ0
      000000號）、口徑九ｍｍ【９Ｘ１９ｍｍ】之制式
      子彈二十一顆（另採樣之十顆已試射完畢，故失其違禁物
      之性質）、直徑約九ｍｍ之金屬彈頭之改造子彈十三顆（
      採樣之六顆已試射完畢，故失其違禁物之性質）、「仿Ｆ
      Ｎ廠一九一０號型半自動手槍製造之金屬玩具手槍」換裝
      土造金屬槍管改造而成之改造手槍一支（槍枝編號：00
      00000000號）及直徑約八．九六ｍｍ金屬彈頭而
      有殺傷力之土造子彈二顆（採樣之一顆已試射完畢，失其
      違禁物之性質），均係違禁物，均應依刑法第三十八條第
      一項第一款之規定，宣告沒收。扣案之木質音箱一個，係
      被告乙○○所有並供寄藏上開槍枝、子彈犯罪所用之物，
      業據被告乙○○供承在卷，應依刑法第三十八條第一項第
      二款規定宣告沒收。另扣案之皮包一只，非被告乙○○所
      有之物，業據被告陳明在卷，亦非違禁物，是不另為沒收
      之諭知。另外，扣案之海洛因二包（合計淨重一三．三六
      公克、空包裝總重一．五一公克、純質淨重二．三九公克
      ），係屬第一級毒品，其包裝袋所沾染之海洛因縱經洗滌
      亦無從析離，均應依據毒品危害防制條例第十八條第一項
      前段之規定宣告沒收銷燬之。扣案之電子磅秤一個、夾鏈
      袋三十八個，亦係被告乙○○所有並供其販賣海洛因犯罪
      所用之物，業據被告丙○○陳稱在卷，應依毒品危害防制
      條例第十九條第一項之規定宣告沒收；未扣案之門號00
      00000000號行動電話一支，亦係被告丙○○所有
      並供被告二人用以販賣海洛因聯絡交易之用，亦應依據毒
      品危害防制條例第十九條第一項之規定宣告沒收，如不能
      沒收時，應連帶追徵其價額。再者，被告二人共同販賣第
      一級毒品所得之財物新台幣十萬三千元，亦應依毒品危害
      防制條例第十九條第一項規定宣告連帶沒收，如全部或一
      部不能沒收時，並以其財產連帶抵償之。
二、被告丙○○違反毒品危害防制條例部分：
（一）按海洛因係毒品危害防制條例第二條第二項第一款所規定
      之第一級毒品，不得非法販賣，被告丙○○非法販賣海洛
      因予林柏洋等九人，此部分所為係犯毒品危害防制條例第
      四條第一項之販賣第一級毒品罪。被告丙○○為販賣而先
      後持有第一級毒品海洛因之低度行為，已被販賣第一級毒
      品海洛因之高度行為所吸收，不另論科。被告丙○○就上
      開販賣第一級毒品海洛因之犯行，與被告乙○○之間，有
      犯意聯絡及行為分擔，為共同正犯（此部分修正後之刑法
      第二十八條規定：共同實行，僅係文字之修正，於被告並
      無有利之情形，應逕適用修正後之規定）。又被告丙○○
      先後多次販賣第一級毒品海洛因給林柏洋等九人，所為時
      間緊接，犯構成要件相同之罪，顯係基於概括犯意反覆為
      之，為連續犯，應依修正前刑第五十六條之規定論以一罪
      ，並就該罪之法定刑係死刑或無期徒刑以外部分，依法加
      重其刑。至檢察官移送併案審理（九十四年度偵字第一八
      ０四九號、第一八０五六號、第一八０五三號、第一九三
      八七號、第一九０七九號、第一九四六０號、九十五年度
      偵字第六五三五號）即被告丙○○販賣第一級毒品海洛因
      予鄭青松、何俊賢、陳國清、羅至廷、洪銘偉、陳永成、
      林峻宇部分，及另又販賣第一級毒品海洛因給陳志明、黃
      清雄其他四次之犯罪事實，因與公訴人起訴判罪部分，或
      為事實上同一或為連續犯之裁判上一罪關係，本院自應併
      予審理。此外，被告丙○○並無另於九十四年三月間某日
      起至同年四月十七日止，與被告乙○○共同販賣海洛因予
      林柏洋之犯行，此部分理由已如上所述，此部分之犯罪尚
      屬不能證明，茲因公訴人認此部分與上開經本院論罪部分
      ，有連續犯之裁判上一罪關係，爰不就此部分另為被告丙
      ○○無罪之諭知。
（二）被告丙○○前於九十二年因毒品危害防制條例案件，經台
      灣台中地方法院於九十二年九月二十二日，以九十二年度
      訴字第一九四二號判處有期徒刑八月確定，而於九十三年
      十月二十三日縮短期滿執行完畢，有臺灣臺中地方法院檢
      察署刑案資料查註紀錄表及臺灣高等法院被告全國前案紀
      錄表在卷可按，其於受此有期徒刑之執行完畢後，五年以
      內故意再犯本案有期徒刑以上之罪，為累犯，應逕依現行
      刑法第四十七條規定，就該罪之法定刑係死刑或無期徒刑
      以外部分，依法加重其刑。又被告丙○○係因寄居被告乙
      ○○之住處，為貪圖自被告乙○○處取得供己施用之少量
      海洛因，始共犯本案上開販賣毒品海洛因之重犯，並無其
      他利得，所為情輕法重，犯罪之情狀顯可憫恕，縱科以法
      定最低度刑無期徒刑，仍嫌過重，爰依刑法第五十九條之
      規定，就其所犯販賣海洛因之犯行部分酌減其刑（此部分
      應適用修正前刑法第六十四條、第六十五條之規定酌量減
      輕其刑，理由同被告乙○○部分所述）。其刑罰之加重與
      減輕，並依法先加後減之。
（三）扣案之海洛因二包（合計淨重一三．三六公克、空包裝總
      重一．五一公克、純質淨重二．三九公克），係屬第一級
      毒品，其包裝袋所沾染之海洛因縱經洗滌亦無從析離，均
      應依據毒品危害防制條例第十八條第一項前段之規定宣告
      沒收銷燬之。扣案之電子磅秤一個、夾鏈袋三十八個，亦
      係被告乙○○所有並供其販賣海洛因犯罪所用之物，業據
      被告丙○○陳稱在卷，應依毒品危害防制條例第十九條第
      一項之規定宣告沒收；未扣案之門號000000000
      0號行動電話一支，亦係被告丙○○所有並供被告二人用
      以販賣海洛因聯絡交易之用，亦應依據毒品危害防制條例
      第十九條第一項之規定宣告沒收，如不能沒收時，應連帶
      追徵其價額。再者，被告二人共同販賣第一級毒品所得之
      財物新台幣十萬三千元，亦應依毒品危害防制條例第十九
      條第一項規定宣告連帶沒收，如全部或一部不能沒收時，
      並以其財產連帶抵償之。
戊、原判決就被告丙○○販賣第一級毒品之犯行，及被告乙○○
    所犯二罪予以論罪科刑，固屬有見，惟：被告二人共同販賣
    第一級毒品海洛因之所得共計十萬三千元，原判決認有十三
    萬八千元，尚有未合；另未將0000000000號行動
    電話一支宣告沒收，又就販賣第一級毒品海洛因之所得沒收
    部分，未諭知應對被告二人連帶沒收之意旨；且就被告乙○
    ○販賣第一級毒品罪部分未依刑法第五十九條之規定減輕其
    刑，另就被告丙○○販賣第一級毒品罪依刑法第五十九條規
    定減輕其刑部分，未及說明係依修正前、後之相關法律規定
    減輕其刑，以上均有未合。另就被告乙○○所犯非法寄藏手
    槍罪部分，原判決除未及依據「中華民國九十六年罪犯減刑
    條例」第六條、第二條第一項第三款之規定，減其宣告之有
    期徒刑及罰金各二分之一，此部分亦有未洽。是本案被告乙
    ○○上訴指摘原判決關於其犯非法寄藏手槍罪部分，未依法
    減刑不當，此部分之上訴為有理由；另就被告二人共同販賣
    第一級毒品罪部分，被告二人上訴否認部分犯罪，其等二人
    就此部分之上訴雖無理由，但原判決就此部分既有上開可議
    之處，自屬無可維持；爰由本院將原判決關於被告丙○○販
    賣第一級毒品部分，及關於被告乙○○部分，均予撤銷改判
    。爰審酌被告二人之犯行，共同販賣第一級毒品海洛因之情
    節、擔任角色、所為對國民健康所生危害，及被告乙○○所
    犯寄藏手槍罪之犯罪情節、所為對社會治安所生潛在危害，
    及被告二人犯罪後之態度等一切犯罪情狀，就被告丙○○所
    犯販賣第一級毒品罪，及就被告乙○○所犯上開二罪，各量
    處其刑（宣告刑）及沒收宣告計各如主文第二、三項所示；
    被告乙○○所犯寄藏子槍罪部分，並依「中華民國九十六年
    罪犯減刑條例」第六條、第二條第一項第三款之規定，減其
    宣告之有期徒刑及罰金各二分之一，並就宣告及減得之罰金
    刑部分，諭知罰金易服勞役之折算標準。再者，被告乙○○
    所犯上開二罪，合於數罪併罰規定，並依法定其應執行刑如
    主文第三項所示。
己、據上論斷，應依刑事訴訟法第三百六十九條第一項前段、第
    三百六十四條、第二百九十九條第一項前段、毒品危害防制
    條例第四條第一項、第十八條第一項前段、第十九條第一項
    、槍砲彈藥刀械管制條例第七條第四項、第八條第四項、第
    十二條第四項、刑法第二條第一項、第十一條前段、第二十
    八條、第五十六條（修正前）、第五十五條前段、第四十七
    條、第五十九條、第六十二條前段（修正前）、第五十一條
    第五款（修正前）、第四十二條第三項（修正前）、第三十
    八條第一項第一款、「中華民國九十六年罪犯減刑條例」第
    六條、第二條第一項第三款、第七條，判決如主文。
本案經檢察官甲○到庭執行職務。
中    華    民    國    97    年    5     月    21    日
            刑事第三庭   審判長法  官   王  增  瑜
                               法  官   梁  堯  銘
                               法  官   廖  柏  基
上列正本證明與原本無異。
如不服本判決應於收受送達後十日內向本院提出上訴書狀，其未
敘述上訴之理由者並得於提起上訴後十日內向本院補提理由書（
均須按他造當事人之人數附繕本）。
                               書記官   王  麗  英
中    華    民    國    97    年    5     月    21    日
附表一：
仿ＳＩＧＳＡＵＥＲ廠Ｐ二二０型半自動手槍製造之金屬玩具手
槍，更換土造金屬槍管改造而成之改造手槍貳支（槍枝管制編號
：0000000000號及0000000000號，含彈匣
貳個）、比利時ＦＮ廠製造Ｈｉ－Ｐｏｗｅｒ型口徑九ｍｍ（九
乘十九ｍｍ）之制式半自動手槍壹支（槍枝管制編號：0000
000000號，含彈匣貳個，槍號為Ｔ0000000號）、
仿ＦＮ廠一九一０型半自動手槍製造之金屬玩具手槍，換裝土造
金屬槍管改造而成之改造手槍壹支（槍枝管制編號：00000
00000號，含彈匣一個）、口徑九ｍｍ（九乘十九ｍｍ）之
制式子彈貳拾壹顆、直徑約九ｍｍ金屬彈頭之改造子彈拾參顆、
口徑八點九六ｍｍ土造子彈貳顆。


司法院資訊處製作；財團法人民間司法改革基金會備份。
